【裁判字號】    92,台上,2108
【裁判日期】    920926
【裁判案由】    請求給付年資結算金差額
【裁判全文】
最高法院民事判決                              九十二年度台上字第二一○八號
    上  訴  人  中國鋼鐵股份有限公司
    法定代理人  林文淵
    訴訟代理人  劉志鵬律師
    被 上訴 人  甲○○○人.
    訴訟代理人  王進勝律師
                江雍正律師
                吳世敏律師
右當事人間請求給付年資結算金差額事件，上訴人對於中華民國九十一年三月二十二
日台灣高等法院高雄分院第二審判決（九十年度重勞上字第三號），提起上訴，本院
判決如左：
    主  文
上訴駁回。
第三審訴訟費用由上訴人負擔。
    理  由
本件上訴人之法定代理人變更為林文淵，已依法聲明承受訴訟，合先敘明。
其次，被上訴人主張：上訴人係採三班四輪制之一貫作業鋼鐵廠，伊等為上訴人之從
業人員，均常態輪流早、中、晚三班。上訴人自民國六十六年間起發給輪值中、晚班
人員「輪班津貼」，該津貼迭有增漲，七十七年十二月間上訴人將之更名為「夜點費
」。嗣上訴人於八十四年四月十一日改制民營，依公營事業移轉民營條例第八條第三
項、第二項規定，應依勞動基準法（下稱勞基法）第五十五條給付退休金之標準，對
於繼續留用之伊等辦理年資結算，因上訴人未將該夜點費列入平均工資計算，致短付
如原判決附表二（下稱附表二）「結算金額」欄所示之金額等情，爰求為命上訴人如
數給付及加付自八十九年五月二十日起按週年利率百分之五計算遲延利息之判決（被
上訴人超過上開部分之請求，業受敗訴判決確定）。
上訴人則以：系爭夜點費係恩惠性、獎勵性之給與，依其發放之沿革、伊公司內部工
作品評制度，即知非屬工資；且伊前屬國營事業，員工待遇及福利，須受國營事業管
理法第十四條之約束，相關主管機關均未認夜點費屬工資等語，資為抗辯。
原審斟酌全辯論意旨及調查證據結果，以：被上訴人主張伊為上訴人公司員工，上訴
人屬一貫作業煉鋼廠，現場操作人員採三班制，常態輪流早、中、晚三班。上訴人自
六十六年間起對於輪值中、晚班之現場操作人員，每次發給輪班津貼二十元、六十元
，七十七年十二月間上訴人將之更名為「夜點費」，內容與性質均無變更。八十二年
八月起調整為中班一百四十元、晚班二百八十元，八十六年十月再調整各為一百五十
五元、三百十元。八十四年四月十一日上訴人改制為民營，伊繼續留用，上訴人於辦
理結算金時，未將系爭夜點費列入，其差額如附表二所示等情，為上訴人所不爭，堪
信為真實。按工資係勞工因工作而獲得之報酬，包括工資、薪金及按計時、計日、計
月、計件以現金或實物等方式給付之獎金、津貼及其他任何名義經常性給與均屬之，
勞基法第二條第三款定有明文。故所謂工資，應屬「勞務之對價」及「經常性之給與
」，至於其給付名稱為何，則非所問。查上訴人就系爭夜點費係發給於操作現場輪值
中、晚班之員工，其金額每次固定，不因職階或工作內容而有差別。操作現場作業方
式係採早、中、晚三班二十四小時輪班制，員工工作六天休息二天後換班，依序輪班
，此工作型態，在被上訴人等受僱時即知悉，並為勞動契約之內容等情，亦為兩造所
不爭。依該夜點費發放之情形觀之，凡輪值中、晚班之操作人員均得領取，輪值並為
固定之制度，此種因環境、時間等特殊工作條件而對勞工增加給與之現金給付，其本
質應係勞務對價，且屬經常性之給與。況於夜間工作，不利於勞工之生活及健康，故
就工作內容相同之日、夜間勞工，給予不同工資，應屬合理，亦不違反勞基法關於薪
資平等原則之規定。上訴人雖稱依經濟部七十八年十二月八日經（７８）人０五四一
一五號函釋，上訴人於調整輪班津貼（夜點費）時，應受行政院核定國內出差旅費標
準之膳什費所拘束，而輪班津貼係因輪班發生誤餐所發給之費用，其性質與膳什費相
同，非工資云云。惟勞基法施行細則第十條第九款規定「差旅費、差旅津貼、交際費
、夜點費及誤餐費」等項非屬工資，係因該等費用均屬「偶發性」之給與，故該條款
所稱之夜點費、誤餐費，應指雇主為體恤勞工偶於夜間工作而給與之夜間點心費，或
勞工偶因執行職務延誤正常用餐時間，另外給與之餐費。而系爭夜點費係屬勞工工作
對價，且具經常性，已如前述，與該條款所稱之「夜點費」顯不相同。縱上訴人對於
夜點費之支給標準係比照行政院所核定之國內出差旅費之膳什費標準發給，亦僅係比
照其金額而已，要難因此即謂二者性質相同。至上訴人辯稱：其於六十九年十月二十
二日施行「工作品評制度」，評量內部不同性質職位之工作價值，藉以核發該等職位
之工資，其中操作性職位之品評採用十二項的因素評價法，未將輪班因素列入，此項
人事管理制度施行多年，應認勞方默示同意輪班津貼（夜點費）非工資云云。惟由該
工作品評基準內容觀之，其用語甚為抽象，原無法明確知悉輪班非評價基準；且上訴
人發放輪班津貼在前，實施品評制度在後，品評制度實施後，輪班津貼並未廢止，且
迭有增加，是上訴人以被上訴人未對工作品評制度提出異議，即認勞工同意輪班津貼
非工資云云，自無足取。系爭夜點費既屬工資，自應列入平均工資計算，被上訴人依
公營事業移轉民營條例第八條第三項、第二項規定，請求上訴人給付各如附表二「結
算金額」欄所示之金額及自起訴狀繕本送達翌日即八十九年五月二十日起算之法定遲
延利息，為有理由，應予准許，為其心證之所由得。因而維持第一審所為上訴人敗訴
部分之判決，駁回其上訴，經核於法並無違誤。
按公營事業移轉為民營後，繼續留用人員得於移轉當日由原事業主就其原有年資辦理
結算，其結算標準依勞基法退休金給與標準辦理，此觀公營事業移轉民營條例第八條
第三項、第二項規定自明。既係依勞基法退休金給與之標準辦理，則有關結算金基數
之標準，自應依勞基法第五十五條第二項規定，以勞基法第二條第四款所定之平均工
資計算之；而何謂工資，則應依同條第三款規定，以該給付是否為勞工因工作而獲得
之報酬，及是否屬於經常性之給與為斷。原審斟酌全辯論意旨及調查證據之結果，認
系爭夜點費為被上訴人工作之報酬，並屬經常性之給與，應屬工資，而將之列入平均
工資計算，於法自無不合；此工資之認定，亦無關國營事業管理法第十四條「國營事
業應撙節開支，其人員待遇及福利，應由行政院規定標準，不得為標準以外之開支」
規定之適用。又行政院八十二年十二月十五日台八十二經四四０一０號函雖稱「經濟
部所屬事業移轉為民營型態時，其依公營事業移轉民營條例第八條第二、三項辦理各
項給與之平均工資計算內涵，包括每月支領之單一薪給、加班費及由經濟部依勞基法
規定核准併入平均工資之經常性給與」等語，惟此僅係行政院對於所屬機關所為之函
釋，非勞基法有關工資規定之特別規定，不生法之效力。法院於審理是類事件時，自
仍應本於上開勞基法之規定，依具體個案認定之。原審未斟酌該函，亦無違背法令可
言。上訴論旨，復就原審依職權取捨證據，認定上訴人給與之夜點費，實為工資等事
實之職權行使，指摘其為不當，聲明廢棄，非有理由。
據上論結，本件上訴為無理由。依民事訴訟法第四百八十一條、第四百四十九條第一
項、第七十八條，判決如主文。
中      華      民      國    九十二    年      九      月    二十六    日
                              最高法院民事第八庭
                                  審判長法官  吳  啟  賓
                                        法官  高  孟  焄
                                        法官  許  朝  雄
                                        法官  朱  建  男
                                        法官  陳  淑  敏
      右正本證明與原本無異
                                              書  記  官
中      華      民      國    九十二    年      十      月    二十二    日
                                                                        Ｔ
附表
序號    姓名    住址
1       王銘興  住台灣省鳳山市○○街一四巷二八號十樓
2       潘忠森  住高雄市○鎮區○○里○○鄰○○○路四七五巷六之一一號
3       吳寬經  住高雄市小港區○○○路七六之二號
4       彭雙鼎  住高雄市○○區○○路五一一號
5       洪明和  住高雄市○○區○○路一號
6       林清雄  住高雄市○○區○○路二三四號三號
7       陳昌輝  住高雄市○○區○○里○○鄰○○街四六號
8       孫德荃  住高雄市前金區○○○路二二二號四樓之三
9       彭德祥  住台灣省屏東市○○里○○路六一巷一四號
10      何瑞洋  住高雄市○鎮區○○街一五0號
11      李建賢  住台灣省台南市○區○○里○鄰○○路四四六巷七0弄三五號
12      李保財  住高雄市○○區○○里○鄰○○○路七六之一號
13      董金票  住台灣省屏東縣佳冬鄉○○村○○路五二號
14      張添明  住高雄市○○區○○路三七巷十號
15      蔡志聰  住台灣省屏東縣東港鎮○○路二六號
16      謝茂山  住高雄市○鎮區○○街三八號
17      許聰明  住台灣省高雄縣橋頭鄉○○路信義巷五七弄七號
18      蔡榮吉  住高雄市○○區○○街一六六巷一弄一號
19      蔡尚官  住台灣省高雄縣烏松鄉○○路四八八號
20      楊錦發  住高雄市三民區○○○街二二二巷十八號
21      邱德成  住高雄市前鎮區○○○路二四一巷二號三樓
22      賴獻漢  住台灣省高雄縣鳳山市○○○街一五七號
23      蕭明龍  住高雄市○○區○○路九巷十號二樓
24      傅傳厚  住台灣省高雄縣林園鄉○○○路六五號
25      王玉泉  住高雄市前鎮區○○○街一八八巷二二弄二號
26      黃清龍  住台灣省高雄縣林園鄉○○○路一九七號
27      陳松安  住台灣省高雄縣鳳山市○○路一五八號
28      黃武川  住高雄市○○區○○路一五二號六樓之三
29      吳榮珍  住高雄市○○區○○街二一一巷二四號
30      張天受  住台灣省高雄縣鳳山市○○里○○鄰○○路一六○號
31      蘇細明  住高雄市○○區○○里○鄰○○路七六巷三五弄三號
32      郭清炎  住台灣省高雄縣鳳山市○○路一四一之三號
33      張福勝  住高雄市小港區臨海新村一一五號
34      林榮祥  住台灣省高雄縣鳳山市○○路八九號
35      黃文容  住台灣省高雄縣林園鄉○○○路一0二巷五號
36      洪文上  住台灣省屏東市○○街一六六巷十五號
37      張坤泉  住台灣省高雄縣林園鄉○○○路三五四號
38      郭國燕  住台灣省高雄縣鳳山市○○路○段三巷一一號
39      周作中  住高雄市○○區○○街東巷二號
40      陳興隆  住台灣省高雄縣大寮鄉○○○路一○五巷六號
41      曾明榮  住高雄市小港區○○○路七八號
42      黃廷圭  住高雄市小港區○○○路七七之二號
43      陳明生  住高雄市○○區○○里○○街九一共十六號
44      王萬富  住高雄市○○區○○里○○○路七八之二號
45      陳天賜  住高雄市三民區○○○路一一八巷九號四樓
46      劉坩乙  住高雄市○○區○○里○○○鄰○○路一五九巷六弄二十號
47      鍾一光  住台灣省屏東市○○街五十巷五弄二七之三號
48      林慶宗  住台灣省屏東縣鹽埔鄉○○路三二之六號
49      潘偉鈞  住高雄市○○區○○路五六七巷六號
50      方重仁  住高雄市○○區○○路五六號
51      吳錦福  住台灣省高雄縣林園鄉○○路二四號
52      李茂田  住高雄市○○區○○路五三四巷三七號
53      吳爐    住高雄市小港區○○○路七0之一號
54      劉宗雄  住高雄市○○區○○路一三五巷三之一號
55      黃生銘  住台灣省高雄縣鳳山市○○○路三八巷五一號五樓
56      施進興  住高雄市小港區○○○路七八之三號
57      梁進福  住高雄市○○區○○路三四之二號
58      楊智發  住高雄市小港區○○○路七十二之一號
59      江金水  住台灣省高雄縣大寮鄉○路○段九六九巷一六弄二五號
60      黃俊霖  住高雄市○○區○○街三八號
61      陳正晃  住高雄市三民區○○○路二七號
62      李坤煌  住高雄市○○區○○街一○○號
63      吳福裕  住台灣省高雄縣鳳山市○○里○○鄰○○街一一二巷九號
64      盧清水  住台灣省高雄縣鳳山市○○路十巷一之四號
65      陳商山  住高雄市○○區○○路四八巷二弄三之一號
66      張福祥  住高雄市○鎮區○○里○○路二七之一號
67      黃德元  住台灣省高雄縣鳳山市○○街一五四巷三二號
68      謝裕  住高雄市○○區○○街一巷六二號
69      張慶義  住台灣省屏東市○○街三一九巷六號
70      吳憲德  住高雄市○○區○○里○○路二一○巷一二號
71      林振欽  住台灣省高雄縣鳳山市○○里○○鄰○○街五九巷三號
72      邱明照  住高雄市○○區○○路三三0巷三三號
73      龔文同  住高雄市前鎮區○○○路九號一二樓之二
74      王國彥  住台灣省高雄縣鳳山市○○路三七二巷一弄六之三號
75      李榮輝  住高雄市○○區○○路四十一號
76      黃財成  住高雄市小港區○○○路六九之四號
77      黃乘風  住高雄市○○○街瑞北路一○○巷五八弄五九號
78      李明福  住台灣省屏東市○○里○○路五一六號
79      吳九龍  住台灣省高雄縣大樹鄉○○路六七號
80      鍾晨光  住高雄市○○區○○路四八八號
81      陳水源  住高雄市○○區○○里○○○路七二號
82      吳登科  住高雄市○○區○○里○○鄰○○路六三五巷四號
83      吳文庸  住高雄市○○區○○街二五號
84      陳梓福  高雄縣鳳山市○○○路一三六巷九之五號
85      陳秋德  住台灣省高雄縣鳳山市○○○路六四巷九七弄三號
86      劉介安  住高雄市○○區○○里○○街四五號
87      呂文寶  住台灣省高雄縣岡山鎮○○○路一四號
88      許展    住台灣省高雄縣林園鄉○○村○○路二六八巷一八號
89      何英賢  住高雄市○○區○○街八一巷一弄三號
90      陳崑城  住高雄市○○區○○路四三號三樓
91      施志民  住高雄市前鎮區○○○街一一八巷二一號
92      楊江順  住高雄市○○區○○里○○鄰○○街三九號
93      胡昭福  住台灣省屏東市○○路三四號
94      陳高昌  住高雄市○○區○○街一九九號
95      洪炎州  住台灣省屏東縣南州鎮○○街一三號
96      胡源亮  住台灣省高雄縣鳳山市○○路一五四之一號
97      林鉛混  住台灣省彰化縣和美鎮○○路○段四五二號
98      夏光明  住高雄市○○區○○街三一三巷八號
99      張鳳堂  住台灣省高雄縣鳳山市○○里○○鄰○○路三九九巷一四之四號
100     張正忠  住高雄市苓雅區○○○路一七巷一八之四號
101     侯金章  住台灣省高雄縣鳳山市○○路六六二巷三一號
102     陳清大  住高雄市○○區○○街二九號四樓
103     黃福得  住高雄市苓雅區○○○路三六九巷二六號
104     廖銘輝  住高雄市○○區○○路二○九巷二一弄一一號
105     許耀文  住高雄市○○區○○街二巷三號
106     洪振南  住高雄市苓雅區○鄰○○路七0巷四一弄三號
107     許天助  住高雄市○鎮區○○路一四六巷二三號
108     洪聰敏  住台灣省高雄縣鳳山市○○○路五六巷三九號
109     王乃光  住高雄市前鎮區○○○路四八號
110     蔡清連  住台灣省高雄縣岡山鎮○○路二八○巷十號
111     尤明道  住台灣省高雄縣鳳山市○○街七巷一五號
112     黃榮進  住台灣省高雄縣鳳山市○○里○鄰○○路二三0巷四弄三號
113     張清發  住高雄市○○區○○路三七○巷二二弄八號
114     陳得財  住高雄市○鎮區○○街一二一號
115     蘇文和  住高雄市○○區○○路一四二巷三弄一五號
116     簡輝煌  住台灣省高雄縣鳳山市○○○路一五六巷二五號
117     戴竹男  住台灣省高雄縣橋頭鄉○○路六合巷六一號
118     張正中  住台灣省高雄縣林園鄉○○○路一三一巷九號
119     張財發  住高雄市前鎮區○○○街三號
120     詹平和  住高雄市○○區○○里○鄰○○○路六四之二號
121     李清富  住台灣省高雄縣林園鄉○○路二○○共一號
122     洪德    住高雄市○○區○○路一三三巷四五號
123     辜鳳革  住台灣省高雄縣鳳山市○○里○○路三一七巷四八號
124     吳新興  住高雄市○○區○○路二八號
125     洪有儀  住高雄市小港區○○○路四二號
126     洪有正  住高雄市小港區○○○路四二號
127     蔡坤儀  住高雄市○○區○○街一一七號
128     蔡峰松  住高雄市○○區○○街七二巷二號
129     邵志明  住高雄市○鎮區○○街一七四號
130     何振通  住高雄市○○區○○路七三號
131     洪玉川  住高雄市前鎮區○○○路一九四號一四弄三九號
132     彭明堂  住高雄市小港區○○○路五0巷一三弄一號
133     王興華  住台灣省高雄縣大寮鄉○○街五巷二號
134     吳曼得  住台灣省屏東市○○路九五四巷一0弄四號
135     蘇錦川  住高雄市○○區○○街一三0號三樓
136     林國水  住高雄市○○區○○里○○○路七八之三號
137     蔡聰明  住高雄市○○區○路四三八號七樓
138     劉建宏  住台灣省高雄縣鳳山市○○里○○○路三四樓
139     吳石柱  住台灣省高雄縣鳳山市○○○路一五0巷九弄三0號
140     黃泰山  住台灣省高雄縣大社鄉○○路一四一之一號
141     程士瑞  住高雄市○○區○○街一號
142     吳萬財  住台灣省高雄縣仁武鄉○○村○鄰○○路一九之八號
143     吳瑞明  住高雄市○○區○○里○鄰○○○路七八之五號
144     王國安  住高雄市○鎮區○○路五五號九樓
145     林啟東  住高雄市○鎮區○○街九號
146     張吉進  高雄縣大寮鄉○○○路三三七巷四二號
147     鍾勝平  住高雄市小港區○○○路五九巷一之四號
148     林顯耀  住台灣省高雄縣鳳山市○○路○段一三巷二弄八四號
149     羅森營  住台灣省高雄縣橋頭鄉○○路信義巷五七弄七號
150     馬光中  住高雄市○鎮區○○街三四號六樓
151     張茂吉  住台灣省高雄縣鳳山市○○里○○鄰○○○路一五五號
152     胡明春  住高雄市前鎮區○○○路五六五巷八號
153     林今聰  住高雄市○○區○○路六七號
154     陳秀進  住台灣省高雄縣美濃鎮○○街二一號
155     吳清泉  住台灣省高雄縣大寮鄉○○村○鄰○○街五0二巷一號
156     李玉清  住高雄市○○區○○里○鄰○○○路三二號
157     洪有在  住台灣省高雄縣鳳山市○○○路三八巷四號
158     李忠成  住高雄市○○區○○里○鄰○○街八二巷一二號
159     黃漢耀  住台灣省高雄縣林園鄉○○○路四八六號
160     吳振利  住台灣省高雄縣鳳山市○○街一九號
161     邱德清  住台灣省屏東縣竹田鄉○○路一六巷三八號
162     陳錫裕  住高雄市○○區○○街一一二巷一七號
163     蔡水森  住高雄市小港區○○○路一五號
164     丁榮華  住高雄市○○區○○里○○鄰○○街四八號
165     謝龍相  住高雄市○鎮區○○街二0巷三號
166     李宗相  住高雄市小港區○○○路七0之二號
167     林燕興  住高雄市○○區○○路五三四巷四0號
168     陳弘山  住高雄市小港區○○○路七七之十號
169     李如德  住高雄市○○區○○里○○○路九六九巷二三號
170     王懿    住台灣省高雄縣鳳山市○○街一0五巷八之四號
171     歐三清  住高雄市小港區○○○街二之一號
172     李潘安  住台灣省高雄縣鳳山市○○路一六○巷二四號
173     李祈福  住高雄市○○區○○路五五七號
174     林永坤  住台灣省高雄縣林園鄉○○村○○路五八巷一四號
175     楊貺雄  住高雄市○○區○○街八五號六樓之三
176     黃再入  住台灣省高雄縣林園鄉頂搖溝七九號
177     蔡進福  住高雄市○○區○○里○○鄰○○街五五四號
178     張振明  住台灣省高雄縣林園鄉○○村○○○路五六巷一四號
179     黃成家  住高雄市○○區○○路一五一巷一九之二號
180     黃進士  住台灣省高雄縣林園鄉○○○路八四號
181     劉義榮  住台灣省高雄縣鳳山市○村街九二巷一六號
182     翁進財  住高雄市○○區○○里○○街一0一之四號
183     吳文龍  住高雄市區永義街一七六號
184     朱延能  台北市○○區○○路二六巷一一號三樓
185     黃基華  住台灣省高雄縣鳳山市○○○街十號
186     嚴福松  住台灣省高雄縣大松鄉○鄰○○路二四號
187     張海樹  住台灣省高雄縣鳳山市○○街四八號
188     黃明郎  住台灣省高雄縣林園鄉○○村○○○路四七七號
189     顧安雄  住台灣省高雄縣鳳山市○○○路六四巷一一九弄四號
190     柯茂盛  住台灣省高雄縣林園鄉○○路一之三0號
191     黃清良  住台灣省高雄縣林園鄉○○村○○○路三六四巷四九弄八號
192     林木村  住台灣省高雄縣林園鄉○○路八二巷五號
193     楊銘理  住高雄市小港區○○○路七0之三號
194     林三德  住高雄市鼓山區○○○路二一四巷一0之一號
195     吳宗昌  住高雄市○○區○○里○鄰○○○路七八之四號
196     李潤琨  住高雄市○○區○○里○○鄰○○街二七之二號
197     魏清山  住高雄市小港區○○○路三八二巷二七號
198     陳光緯  住高雄市小港區○○○路七八之二號
199     林世聰  住台灣省台南市○○區○○街六八○巷二弄一號
200     黃重義  住高雄市○○區○○里○○○路五一號八樓
201     林世綜  住高雄市○○區○○路七四巷八號
202     侯昭安  住台灣省高雄縣鳳山市○○里○○街一八五號
203     湯定基  住高雄市○○區○○路二○六號
204     黃振旺  住台灣省高雄縣林園鄉○○○路三八號
205     馮黎山  住高雄市小港區○○○路七0之七號
206     陳國鴻  住台灣省台南縣大內鄉石林村石子瀨二一二號之一
207     鄭明星  住台灣省高雄縣鳳山市○○路六三巷二九號
208     謝德祥  住台灣省高雄縣鳳山市○○○路二三巷一○○巷
209     賴耀濠  住台灣省高雄縣鳳山市○○路一○三巷一號
210     朱瑞雄  住高雄市○鎮區○○里○○街一六巷一四號
211     官耀明  住台灣省高雄縣鳳山市○○里○鄰○○路○段五八號
212     江南輝  住高雄市小港區○○○路六三之二號
213     黃清貴  住台灣省高雄縣鳳山市○○○路一九○巷二二弄二之三號
214     林享廷  住台灣省高雄縣美濃鎮○○路一0一巷四號
215     劉克成  住高雄市○○區○○里○○○路七七之十號一一樓
216     鄭達廣  住台灣省高雄縣美濃鎮○○里○○路一九巷四號
217     周復龍  住台灣省高雄縣鳳山市○○○街五八號
218     李富郎  住台灣省高雄縣鳳山市○○里○鄰○○街九巷七號
219     龔顯榮  住台灣省高縣林園鄉○○路○段一九九號
220     黃嘉良  住高雄市○○區○○街六五號四樓
221     陳清福  住高雄市○鎮區○○街四二號
222     李清輝  住高雄市○鎮區○○路南二巷一八五號
223     李宗翰  住台灣省屏東縣內埔鄉○○村○○路八九號
224     洪連清  住台灣省高雄縣大寮鄉○○路八一七號
225     蔡慶成  住高雄市苓雅區○○○路六巷一三弄九號
226     劉榮華  住台灣省高雄縣鳳山市○○街一一七號
227     蕭豐印  住高雄市苓雅區○○○路一四二巷六號
228     李浤池  住台灣省高雄縣鳳山市○○里○○路一五巷十弄二之一號
229     薛賢瑭  住高雄市○○區○○路二一五巷七號
230     李有年  住高雄市左營區自治新村七二○號
231     郭進春  住台灣省屏東縣東港鎮○○街五一之七二號
232     陳再木  住台灣省高雄縣大寮鄉○○路六九號
233     吳賜明  住高雄市○○區○○路六號
234     楊弘仁  住高雄市○○區○○里○○鄰○○路一0五巷一0號
235     林享禎  住台灣省高雄縣美濃鎮○○路二八號
236     許吉成  住高雄市○○區○○路五八六之二號八樓
237     蔣森發  住台灣省高雄縣旗山鎮○○里○○路五四巷九八號
238     蔡堡壘  住台灣省高雄縣鳳山市○○里○○街五三號
239     吳德仕  住高雄市○○區○○路五七號
240     蔡界元  住台灣省高雄縣大寮鄉○○○路三七巷四七號
241     謝春成  住台灣省高雄縣鳳山市○○○路一三一號
242     王德生  住高雄市○○區○○街一二八號
243     林忠文  住高雄市三民區○○○路三0九巷七號四之一
244     黃明山  住台灣省高雄縣鳳山市○○○路二巷一一弄五號
245     莊火獅  住高雄市○○區○○里○○街五一號
246     李應振  住高雄市○○區○○里○○○路六一之二號
247     鄭黎正  住台灣省高雄縣鳳山市○○路二五六之二號
248     林有福  住台灣省屏東縣新園鄉○○路七三號
249     黃春福  住台灣省高雄縣林園鄉○○路二一六巷一三弄一一號
250     李振郁  住高雄市○○區○○路新市場巷三八號
251     杜政義  住高雄市○○區○○路二○六巷二號九樓之二
252     黃慶春  住台灣省高雄縣大寮鄉○○○路七一八巷一九號
253     陳再興  住台灣省高雄縣鳳山市○○路一二三巷二八之三號
254     洪福枝  住台灣省高雄縣鳳山市○○里○○路○段一四○巷二號
255     許順天  住高雄市前鎮區○○○街一六七巷二二號四樓
256     洪勝照  住高雄市○○區○○里○鄰○○○路一一九號
257     張進讀  住台灣省高雄縣林園鄉○○○路二九八巷七九號
258     林其清  住高雄市○○區○○街一一0號
259     游桂松  住台灣省屏東縣內埔鄉○○街三四弄一一號
260     陳世賢  住高雄市○○區○○街一○六號五樓
261     曾金本  住高雄市○○區○○街二九號
262     潘延華  住台灣省高雄縣鳳山市○○路二七0號
263     柳國欉  住高雄市前鎮區○○鄰鎮○路一九二號
264     陳宏謀  住高雄市○○區○○路二六四號
265     劉文榮  住台灣省高雄縣鳳山市○○○路一七一巷一八號
266     蔡良昌  住高雄市○○區○○路一一0巷四號
267     邱榮順  住台灣省高雄縣鳳山市○○○路二三二巷一三號
268     王國卿  住高雄市小港區○○○路七三之一號
269     楊進財  住高雄市○○區○○街三一號四樓之一
270     宋文鑒  住高雄市○○區○○街七六巷一一號
271     林萬榮  住台灣省屏東縣內埔鄉○○路三八巷二號
272     林清泉  住高雄市前鎮區○○○街一六號
273     翁正忠  住高雄市○鎮區○○街一六四巷六號
274     王仁和  住高雄市○○區○○路二九七號
275     胡良川  住台灣省屏東縣林邊鄉○○路七號之一
276     呂金樹  住高雄市○○區○○街二四號
277     簡朝鋒  住高雄市○鎮區○○里○道路七二號
278     林崑湖  住台灣省高雄縣高雄縣林園鄉○○路二一六巷一三弄三五號
279     黃錫鍾  住高雄市○○區○○路六九巷八弄六號
280     王忠星  住台灣省高雄縣鳳山市○○路三四○巷一之三號
281     蕭嘉瑞  住高雄市○○里○○路二○八巷七號
282     朱茂修  住高雄市苓雅區○○○路九一五巷三弄六號
283     曾水潭  住台灣省高雄縣大寮鄉○○路四之二二號
284     梁連水  住高雄市○○區○○路一二二巷二三號
285     林金龍  住台灣省高雄縣林園鄉○○○路七四號
286     陳金井  住高雄市○○區○○路九六巷七號
287     陳清益  住高雄市○○區○○路五三四巷三0號
288     洪萬清  住高雄市小港區○○○路一二四號
289     龔輝燦  住台灣省高雄縣林園鄉○○路六四巷二二號
290     朱萬得  住高雄市○○區○○里○鄰○○街一七二巷二四號
291     陳萬興  住台灣省高雄縣鳳山市○○街四八號
292     謝榮錦  住台灣省高雄縣鳳山市○○路二八四巷八號
293     謝清風  住台灣省屏東縣林邊鄉○○路一三三號
294     蔡旭波  住台灣省屏東縣林邊鄉○○路五七號
295     邱富氣  住台灣省高雄縣大寮鄉○○村○○路一三八之一0三號
296     廖戊琳  住高雄市新興區○○○路一0五巷二四號
297     李文輝  住高雄市○○區○○路三五七巷五號
298     洪文祥  住高雄市小港區○○○路八一號之六
299     伍福星  住台灣省高雄縣鳳山市○○○路一五八巷十號
300     陳成安  住高雄市○○區○○里○○○路七巷一一弄十號
301     吳慶海  住高雄市小港區○○○路六四號
302     陳初男  住台灣省屏東縣枋寮鄉○○村○○路三七八號
303     陳傳聲  住台灣省高雄縣梓官鄉○○○路保生三巷二一號
304     王宜雄  住台灣省高雄縣鳳山市○○路三一一巷三六號
305     蔡啟彬  住高雄市○○區○○街三巷一三號一三樓
306     蔡清源  住台灣省高雄縣大寮鄉○○○路三二五苳三八號
307     趙新吉  住高雄市○鎮區○○里○○鄰○○○路四二巷一七號
308     張文熙  住高雄市○○區○○街一三八號
309     曹文重  住高雄市○○區○○街九八號
310     李明德  住高雄市○○區○○路一八八巷一弄一六之八號
311     黃老枝  住台灣省高雄縣鳳山市○○○路三二八巷一七之二號
312     劉松炎  住台灣省高雄縣鳳山市○○○路六四巷四七弄六號
313     梁振南  住高雄市○○區○○街二六號之二
314     高應世  住台灣省高雄縣鳳山市○○路一九六巷一七弄一0之二號
315     林甲辛  住台灣省高雄縣林園鄉○○村○○○路六0號
316     邱玉龍  住台灣省高雄縣鳳山市○○里○○街十號
317     陳寶琳  住高雄市○○區○○街四五號
318     洪福萬  住高雄市小港區○○○路一四0號
319     林國隆  住高雄市○○區○○街二一九巷一號
320     洪德諒  住高雄市○○區○○街七三號
321     陳主家  住高雄市○○區○○路七0巷七0號
322     張立偉  住高雄市小港區○○○路七三之五號
323     楊嘉銘  住台灣省高雄縣鳳山市○○路○段二六二巷二五號三樓
324     謝進雄  住高雄市○○區○○街一八0號
325     劉兆仁  住高雄市○○區○○街二二巷一八號二樓
326     林恩添  住台灣省高雄縣阿蓮鄉○○路七二巷一八號一一樓之一
327     楊福安  住台灣省高雄縣鳳山市○○里○○鄰○○路八七號
328     陳松溪  住高雄市○鎮區○○街六0號三樓
329     李煌財  住高雄市○○區○○街八號
330     侯國賢  住高雄市前鎮區○○○街五二號
331     蘇進宗  住高雄市○○區○○街八巷一七號
332     簡文明  住台灣省高雄縣林園鄉○○村○鄰○○路二號
333     劉文光  住台灣省高雄縣林園鄉○○○路一一五巷五弄四七號
334     林清連  住台灣省高雄縣小港區○○街一三八號
335     林嘉興  住高雄市苓雅區○○○路二七六號六樓之二
336     傅金雄  住台灣省高雄縣鳳山市○○○路六四苳四七弄二二號
337     湯枝煌  住台灣省屏東縣南州鄉○○村○○路七六號
338     洪漸發  住台灣省高雄縣大寮鄉○○街九七號
339     李滿龍  住高雄市三民區○○○路五二九號七樓之二
340     陳芳振  住高雄市小港區○○○路六六之二號
341     王政雄  住高雄市○○區○○路三0六巷九號
342     呂陳桀  住台灣省高雄縣鳳山市○○○路四六巷二一號
343     梁進榮  住高雄市前鎮區○○○街一七號
344     陳國章  住台灣省高雄縣林園鄉○○路二0四號
345     鄧子建  住高雄市○○區○○街一七二巷二八號
346     黃喜榮  住台灣省屏東縣萬巒鄉○○路一三九號
347     盧忠孝  住台灣省高雄縣林園鄉○○路三巷五○三號
348     張平雄  住台灣省高雄縣鳳山市○○○街九三號
349     陳川誠  住台灣省高雄縣鳳山市○○鄰○○○街七二巷六號
350     郭吉田  住高雄市○○區○○路四八巷二弄三號
351     鍾義昌  住高雄市○○區○○街一巷九0號
352     劉永光  住台灣省高雄縣鳳山市○○里○○路七五號九樓
353     洪中川  住高雄市○○里○○街一巷九號
354     李茂雄  住高雄市○○區○○街二一四號
355     陳明揚  住高雄市○○區○○里○○○路一四三巷二一號
356     洪政毅  住高雄市○○區○○里○○○路三四號
357     陳舜隆  住高雄市○○區○○街七巷十二弄五號
358     藍德化  住高雄市小港四區○○路二八一巷一一八號
359     宋建德  住台灣省屏東縣竹田鄉○○路四二之二一號
360     黎榮勝  住高雄市小港區○○○路七二之三號
361     劉渝源  住台灣省高雄縣美濃鎮○○路八三號
362     程德慶  住台灣省高雄縣鳳山市○○路九五號一一樓
363     邱正土  住台灣省高雄縣林園鄉○○○路三六五巷三二號
364     蔡長  住高雄市左營區○○○路三三九巷三一弄三九號
365     李永生  住高雄市前鎮區○○○路三七八號一八樓之一
366     呂明雄  住高雄市○○區○○街一八九巷一一號
367     潘富田  住台灣省高雄縣鳳山市○○路一五巷三之一號
368     朱進興  住高雄市○鎮區○○街六一號
369     余春生  住台灣省高屏東縣新園鄉○○路五三號
370     黃明舜  住高雄市○○區○○路七六巷一六號
371     張富  住高雄市○鎮區○路一八巷八五號
372     吳福棟  住台灣省高雄縣鳳山市○○○路六四巷四七弄一六號
373     邱清期  住台灣省高雄縣鳳山市○○○路二六二巷七弄一六號
374     徐光寶  住高雄市前鎮區○○○路五一之一六號
375     吳東城  住台灣省高雄縣鳳山市○○○路二六二巷一號
376     葉志煌  住高雄市○○區○○里○○鄰○○街三一巷二一弄四號
377     何鳳山  住台灣省高雄縣鳳山市黃埔新村東六巷一二八號
378     李正雄  住高雄市○○區○○街八八號
379     王昭福  住台灣省高雄縣鳳山市○○路三巷二之四號
380     嚴茂山  住高雄市○鎮區○○街三六號
381     邱文彬  住高雄市○○區○○街二○三巷一六號
382     羅和俊  住高雄市○○區○○街一七三巷三六號
383     陳明熙  住高雄市○○區○○路二四八巷五0弄一之四號
384     陳清田  住台灣省高雄縣橋頭鄉○○村○○路二三巷二三號
385     林木輝  住台灣省高雄縣新園鄉○○村○○路三○三號
386     李振發  住高雄市○○區○○街一二八號五樓
387     張順源  住高雄市○○區○○街東巷一五之一號
388     陳鐵    住高雄市○○區○○路鳳興路新市場巷一三之三號
389     鍾添貴  住高雄市○○區○○里○○路六九巷二八號
390     徐永茂  住高雄市左營區○○○路八○○巷五九號
391     邱紹埏  住台灣省高雄縣鳳山市○○街一六一巷二號
392     張簡朝君  住台灣省高雄縣大寮鄉○○○路一二三巷四號
393     黃照益  住台灣省台南市○○路一一一巷九五號
394     蘇平和  住高雄市○○區○○街九一號
395     陳辰坤  住高雄市○○路三六一巷一九弄六號三樓
396     林春喜  住高雄市○○區○○路九五八巷一二號
397     蘇誠德  住高雄市○鎮區鎮○里○○鄰鎮○○街二之一號
398     曾容賜  住高雄市三民區○○○路一三一號
399     何永福  住高雄市○鎮區○○街八0號
400     黃水明  住台灣省屏東縣潮州鎮○○路一七一巷二二號
401     陳新科  住台灣省屏東市○○路五五七號
402     李玲銘  住台灣省屏東縣潮洲鎮○○路一二二號
403     王漢孝  住高雄市○○區○○街八巷四號
404     宋享霖  住台灣省屏東縣內埔鄉○○村○○路五一號
405     姚振良  住高雄市○○區○○街九一號
406     王確銘  住高雄市○○區○○街一八三巷三號
407     周明傳  住台灣省高雄縣鳳山市○○○路五四巷四號
408     徐陵陽  住台灣省高雄縣林園鄉○○路一八○巷一五之二號
409     郭志政  住高雄市三民區○○○路五九○巷三一號
410     林紀和  住台灣省高雄縣鳳山市○○街一六七號
411     吳宗輝  住台灣省高雄縣鳳山市○○街一一巷十號
412     蔡榮霖  住高雄市○○區○○路五一巷二之二號
413     巴明賢  住台灣省高雄縣烏松鄉○○路一五0巷一八號
414     梁純霖  住高雄市苓雅區○○○路一○九巷八號
415     林清春  住高雄市小港區○○○路六三之三號
416     陳鴻祥  住台灣省高雄縣林園鄉○○路一五巷一號
417     吳瑞昌  住台灣省高雄縣美濃鎮○○街三一號
418     沈村良  住高雄市○○區○○街二二巷一九之二號
419     蔡慶堂  住高雄市小港區○○○街六九之二號
420     賴溪隆  住台灣省高雄縣鳳山市○○路○段五二之二號
421     鄭重勇  住高雄市○○區○○路五七巷十號二樓之二
422     林森松  住高雄市○○區○○路六四號四樓
423     蔡進寶  住高雄市○○區○○街一巷一弄六號
424     康金城  住台灣省高雄縣鳳山市○○○路三六四之十號十樓
425     周民山  住高雄市○鎮區○○街二四號
426     宋連發  住高雄市○○區○○里○○鄰○○路一九二巷二八號三樓
427     黃斗崙  住高雄市○○區○○里○鄰○○街五二號
428     吳順意  住台灣省高雄縣鳳山市○○路六五巷五之四號
429     謝得春  住高雄市○○區○○路二八○號
430     朱來發  住高雄市小港區○○○路六一號
431     莊勝裕  住高雄市○鎮區○○路一一0巷一六號
432     蔡炎福  住高雄市前鎮區○○○街五二二號
433     廖坤富  住高雄市○○區○鎮里○○路四之三號
434     施明星  住高雄市○○區○鎮里○○鄰○○路四八巷一一號
435     林鴻銘  住高雄市前鎮區興東里四鄰二聖三巷四三號
436     曾國珍  住台灣省高雄縣鳳山市○○街一一八號
437     汪金虎  住高雄市○○區○○路一八八巷一弄二九號三樓
438     吳錦添  住高雄市鼓山區○○○路三七巷八0弄二號
439     柯英溪  住台灣省高雄縣鳳山市○○○路三二八巷一之三號
440     鄭進力  住台灣省台南縣左鎮鄉陸光六五之三號
441     蔡枝福  住高雄市○○區○○街一六巷五之四號
442     邱黃振發  住台灣省高雄縣林園鄉○○村○鄰○○路一八八號
443     王進賢  住高雄市○○區○○路四一巷二號
444     施貴龍  住台灣省高雄縣大樹鄉○○街四二之一號
445     洪明富  住高雄市○○區○○里○鄰○○路五一號
446     朱賢明  住台灣省高雄縣美濃鎮○○街六九號
447     黃萬添  住台灣省高雄縣林園鄉○○○路一0五巷七號
448     張義祥  住高雄市○○區○○街三號
449     林金水  住台灣省高雄縣大寮鄉○○路四八之二七號
450     涂光蜀  住台灣省屏東市○○街三八號
451     李名希  住高雄市○○區○○里○○路四九七號
452     黃進興  住台灣省高雄縣林園王公村二七鄰王公路二一六巷一三弄二七號
453     黃金專  住高雄市小港區○○○路五二號
454     蕭長標  住高雄市○○區○○街三一號
455     蔡明智  住台灣省屏東縣新園鄉○○路二四六號
456     莊永昌  住高雄市○○區○○路一二三巷二六號
457     陳德生  住台灣省屏東縣新園鄉○○村○鄰○○路四九巷二九號
458     周有能  住台灣省高雄縣林園鄉○○村○鄰○○街三二之三號
459     張金土  住台灣省高雄縣林園鄉○○路一四八巷四號
460     林振旺  住高雄市○○區○○街一三巷二二號
461     吳啟貞  住台灣省高雄縣林園鄉○○○路二五號
462     蕭秋木  住高雄市前鎮區○○○街三巷一四之一號
463     吳文居  住高雄市○○區○○路三六巷四一弄一七號
464     李福生  住台灣省屏東縣萬丹鄉田厝村田厝一八號之六一
465     劉松春  住台灣省高雄縣鳳山市○○里○鄰○○○路六四巷五九弄四號
466     董福榮  住台灣省高雄縣鳳山市○○路一九八之三號
467     林朝田  住台灣省高雄縣鳳山市○○路三九三巷二五之二號
468     洪登在  住高雄市○○區○○路八七巷一號
469     張車財  住高雄市○○區○○路一三八巷二號
470     王鳳祥  住台灣省高雄縣林園鄉○○○街六五號
471     蕭榮祥  住台灣省高雄縣鳥松鄉○○路一六○巷八四號
472     吳勝賢  住台灣省高雄縣大寮鄉○○○路八二巷二二七號
473     薛長益  住高雄市○○區○○路五六之七號
474     李榮東  住台灣省高雄縣鳳山市○○路○段五0巷二弄二三號
475     趙金龍  住高雄市小港四山明區○○路三三號
476     吳振瑩  住高雄市小港區松金巷一弄四八號
477     李吉昌  住台灣省屏東縣內埔鄉○○路北港九一號
478     謝金德  住台灣省高雄縣大社鄉○○路一之七號
479     張水車  住台灣省高雄縣鳳山市○○路二八八巷一二之三號
480     林元主  住高雄市○○區○○街一四六巷二0號
481     郭俊元  住台灣省高雄縣鳳山市○○路三七號
482     陳信欽  住高雄市○鎮區○○里○○鄰○道○街二三號
483     謝宗勳  住高雄市左營區○○○路一九八號一六樓之二
484     許德安  住高雄市○鎮區鎮○路五八號八樓
485     吳演春  住高雄市○○區○○里○○○路二一之一號
486     劉弘才  住台灣省高雄縣大寮鄉○○路一七五巷三號
487     劉文龍  住高雄市○○區○○街八0巷五號
488     黃勁祥  住高雄市○○區○○路五四巷二之一號
489     洪福帝  住台灣省高雄縣大樹鄉○○路八二號
490     周阿榮  住高雄市○○區○○里○○鄰○○街六號
491     許賢禮  住台灣省高雄縣鳳山市○○路二七三巷一三號
492     朱泰清  住台灣省高雄縣鳳山市○○里○○鄰○○路五一號
493     曾文和  住台灣省高雄縣鳳山市○○路二一巷五弄一一之四號
494     盧金城  住台灣省彰化縣北斗鎮○○路五00號
495     劉添源  住高雄市○鎮區○○街七二號六樓
496     孫清心  住台灣省高雄縣彌陀鄉○○路一五號之一
497     莊恆睦  住高雄市新興區○○○路一七三號
498     謝茂良  住台灣省高雄縣橋頭鄉○○村○○鄰○○路左邊巷七號
499     王和平  住高雄市○○區○○里○○鄰○○街一二七號
500     劉再南  住台灣省高雄縣林園鄉○○路○段一0號
501     林石涼  住台灣省高雄縣鳳山市○○○路七0巷三二號
502     陳登賜  住高雄市○鎮區○○街一一四巷二弄二之三號
503     吳添坤  住高雄市○○區○○路二六號
504     吳吉雄  住高雄市前鎮區興仁一巷一六號
505     李伯志  住台灣省高雄縣鳳山市○○路一八二巷二九號
506     洪萬益  住高雄市○○區○○路二三八號
507     洪振福  住高雄市○○區○○街七一號
508     張國雄  住高雄市○○區○○街一一五之一號
509     張發通  住台灣省高雄縣鳳山市○○○街一三號
510     楊禎和  住台灣省高雄縣鳳山市○○街一一號
511     邱介坡  住高雄市○○區○○里○○街六九號
512     賴世敏  住高雄市○○區○○里○○路一○六號二樓之四
513     王宏文  住高雄市○○區○○路二一巷一八號
514     劉合興  住台灣省高雄縣鳳山市○○○路四0號
515     邱滿堂  住高雄市○○鄉○○街四六號
516     林信從  住高雄市○○區○○路二五巷七號
517     曾春利  住台灣省高雄縣橋頭鄉○○○路庄邊巷一一之一一號
518     劉進福  住台灣省高雄縣大寮鄉○○村○○鄰○○街四二巷一二號
519     簡田土  住台灣省高雄縣大寮鄉○○村○○鄰○○路一五五巷一號
520     黃平等  住高雄市苓雅區○○鄰○○○路三三八巷二號
521     林永聰  住高雄市○○區○○路一一二巷一一號
522     徐功成  住台灣省高雄縣鳳山市○○里○○鄰○○街久久巷一0號
523     張秋江  住高雄市○○區○○里○○路一八八巷二弄三二號
524     吳秋榮  住高雄市鄉○區○○里○○路一七○巷一弄一七號
525     王光滿  住高雄市○○區○○里○○路一七0巷一弄一七號
526     陳孫乾  住高雄市三民區○○○路五一九號
527     鍾志榮  住台灣省屏東縣長治鄉○○村○○街一○三號
528     黃春煌  住高雄市三民區○○○路六一六號九樓
529     郭明達  住高雄市○鎮區○○街一九巷三四號二之二號
530     李福龍  住台灣省屏東縣萬丹鄉後村一鄰後庄仔五四號之一
531     葉進良  住高雄市鹽埕區○○○路一四七號六樓之四
532     黃秋玉  住台灣省高雄縣林園鄉○○村○○鄰○○路二五二巷一二號
533     王以增  住高雄市○○區○○路四巷一三號
534     葉金和  住台灣省高雄縣鳳山市○○里○○街五九巷一八號
535     吳尊盛  住高雄市小港區鳳西一五之一九號
536     黃水發  住台灣省高雄縣林園鄉○○路四三七號
537     林仁德  住台灣省高雄縣大樹鄉○○○路二一四號
538     盧天賜  住高雄市鹽埕區○○○路二一三號七樓之一
539     李光揚  住高雄市三民四表如一路九五巷十二號三樓
540     陳義松  住高雄市○○區○○街九七號
541     賴祥富  住高雄市○○區○○路六一巷二一號二樓之四
542     高天佑  住高雄市苓雅區○○○路九七巷四八號
543     林繼安  住台灣省高雄縣鳳山市○○○路八五巷一二號
544     鍾鈞鳳  住高雄市○○區○○里○○鄰○○○路三0二巷八號三樓
545     吳明文  住台灣省高雄縣大寮鄉○○○路一一巷九一之一號
546     林世立  住高雄市○○區○○路六一之一號七樓
547     潘豐輝  住高雄市○○區○鎮里○○鄰○○路一三號
548     蘇齊    住高雄市○○區○○里○鄰○○街七一巷一三弄一0號
549     郭金藏  住高雄市○鎮區鎮○路二四0巷一七號
550     黃阿煌  住台灣省屏東市清溪五二號
551     鍾昭華  住高雄市小港區○○○路一0之二號
552     張金良  住台灣省高雄縣小港區○○里○○路二四號
553     羅秋城  住台灣省屏東縣萬丹鄉四維村頂本縣廓五號之一二
554     郭文瑞  住台灣省高雄縣旗山鎮東昌里三鄰新開巷三八號
555     蔡明賜  住高雄市前鎮區○○○街一○三號
556     陳木香  住台灣省高雄縣美濃鎮吉頂十之二三號
557     曾國輝  住高雄市○鎮區○○路三二九巷二二號
558     郭明景  住高雄市○○區○○街二六號
559     韓懷玉  住台灣省屏東縣林邊鄉○○路二巷二四號
560     黃輝琳  住高雄市小港區○○○路一八之三號
561     莊添水  住台灣省高雄縣鳳山市○○○街四九之三號
562     賴允生  住高雄市○○區○○路六五七號
563     連文信  住台灣省屏東縣竹田鄉土庫二號
564     郭順清  住台灣省高雄縣鳳山市○○○路一八四巷十號
565     蔡光喜  住高雄市○○鄉○○路四六巷五弄二號
566     柯銘隆  住高雄市○○區○○里○○鄰○○街六六號
567     李金常  住高雄市○○區○○路三0五巷一之一號
568     謝水清  住台灣省高雄縣鳳山市○○路二九五巷二二號
569     周振池  住高雄市前鎮區○○○街五○九巷一一號
570     林福山  住台灣省高雄縣鳳山市○○○路一三六巷三之一號
571     盧永茂  住台灣省屏東縣恒春鎮○○路一巷一號
572     林國村  住高雄市○○區○○路三四巷三二號
573     林世英  住台灣省高雄縣鳳山市○○里○○鄰○○街六四號
574     龔新全  住高雄市○鎮區○○里○鄰○○街二八0巷三一號
575     林朝甲  住台灣省高雄縣林園鄉○○○路三九巷一四號
576     羅浩鎏  住高雄市○○區○○街三四巷一三號
577     黃啟耀  住高雄市○○區○○路八一巷一四號
578     葉大峰  住高雄市新興區○○○路九八號八樓
579     張貴寶  住高雄市○鎮區○○路六一號
580     蔡憲成  住高雄市○鎮區○○里○○街八二巷七號
581     吳守嚴  住高雄市○○區○○路一五九巷六弄七號
582     彭明章  住台灣省屏東縣萬巒鄉萬全村竹雲巷二一之三號
583     陳天送  住台灣省高雄縣鳳山市○○路九一巷二弄四之三號
584     李來傳  住台灣省高雄縣鳳山市○○里○鄰○○路三四一巷一三之四號
585     周水金  住台灣省屏東縣新園鄉○○村○○路三六號
586     詹月山  住台灣省屏東縣崁頂鄉○○路一五之一號
587     陳土城  住高雄市○○區○○街一九三號
588     周榮隆  住台灣省高雄縣鳳山市○○里○鄰○○○路一五0巷五五號
589     侯金成  住高雄市○○區○○里○鄰○○路二八一巷一○二號
590     林國成  住高雄市小港區○○○路七巷一五弄二四號
591     黃忠信  住高雄市前鎮區○○○路一六九巷二弄三之一號
592     吳天賜  住高雄市○○區○○里○鄰○○路一七0巷一七號
593     鍾照祥  住台灣省高雄縣鳳山市○○里○○街一二號
594     林高全  住高雄市○鎮區○○里○○街二九四號
595     周正義  住台灣省屏東縣新園鄉○○○路三三號
596     李明村  住台灣省屏東縣新園鄉○○路一三七號
597     廖桂香  住台灣省屏東縣佳冬鄉○○路一一五號
598     張清火  住台灣省高雄縣鳳山市○○路一○九巷三六號
599     徐道明  住高雄市前鎮區○○○路九四七巷七號六樓之一
600     許清源  住台灣省高雄縣鳳山市○○路二一巷三弄一四之二號
601     詹明章  住高雄市前鎮區台鋁一巷四號三樓
602     蔡金柱  住高雄市旗津區○○○路九一六巷二二號
603     涂妙麟  住高雄市○○區○○里○○鄰○○路五九巷二八之二號
604     郭德雙  住高雄市○○區○○里○○鄰○○街二二之一號
605     許順木  住台灣省屏東縣南州鄉○○路七巷二0號
606     吳秋煌  住高雄市○○區○○路五一七號
607     吳天福  住台灣省高雄縣鳳山市○○路二○○巷二弄九號
608     林松興  住台灣省屏東縣萬巒鄉○○路六四號
609     翁海杉  住台灣省高雄縣鳳山市○○路一三巷二段二弄三之二號
610     林新改  住台灣省高雄縣林園鄉○○村○○○路二七四號
611     呂明金  住高雄市○○區○○路一六六巷七二號
612     張簡添財  住台灣省高雄縣大寮鄉○○村○鄰○○○路一二七巷五之
613     林順德  住台灣省高雄縣大寮鄉○○○路七之十號
614     曾錦輝  住台灣省屏東縣長治鄉○○路六三九號
615     黃國仁  住台灣省高雄縣鳳山市○○路二三巷一一之一號
616     尤讚  住台灣省屏縣滿洲鄉○○村○○路一八○巷一一號
617     陳仲讚  住台灣省高雄縣鳳山市○○里○○○街二0巷十弄十號
618     黃平祥  高雄省大社鄉○○街四三號
619     吳明輝  住台灣省高雄縣林園鄉○○村○○鄰○○路三號
620     李玉山  住台灣省高雄縣林園鄉○○路八一號
621     吳克遜  住高雄市前鎮區○○○街三七四巷九號
622     陳賢順  住台灣省屏東縣長治鄉○○村○○鄰○○路久久巷三二號之二
623     柯進聰  住高雄市○○區○○里○○鄰○○街一巷六六號
624     盧昭志  住台灣省屏東市○○路三九號
625     徐文明  住高雄市○○區○○街五號
626     劉清泉  住高雄市○○○○○路六三之一號
627     薛文道  住台灣省屏東縣萬丹鄉頂林仔六二號之二
628     羅平明  住台灣省高雄縣鳳山市○○街二0一巷二0之二號
629     許茂祥  住高雄市○○區○○里○○○路七六之二號
630     吳再明  住台灣省高雄縣岡山鎮○○里○鄰○○路一八六巷一六號
631     林耕州  住台灣省高雄縣鳳山市○○里○○鄰○○路○段五四巷三二號
632     林榮文  住台灣省高雄縣林園鄉○○村○○○路二九八巷一一八號
633     蔡慶村  住台灣省高雄縣大寮鄉○○村○○鄰○○街四0號
634     楊隆焜  住高雄市○○區○○街二巷三號
635     吳嘉安  住台灣省屏東市○○里○○鄰○○街五巷九三號
636     楊明全  住台灣省高雄縣鳳山市○○路一一四巷二一號
637     陳明續  住高雄市○鎮區○○街一三四巷六六號
638     何文逢  住台灣省高雄縣鳳山市○○○街一0五巷一三弄一三號
639     張家清  住台灣省高雄縣橋頭鄉○○○路三二之二號
640     曾治忠  住台灣省屏東縣麟洛鄉○○路裕振巷一五號
641     徐世章  住台灣省屏東縣東港鎮大潭里四0之一號
642     邱群明  住台灣省屏東縣內埔鄉○○村○○路三九號
643     鍾連喜  住台灣省屏東市○○路一五巷八號
644     劉華元  住台灣省高雄縣鳳山市○○路一○七巷九號
645     楊煥得  住台灣省屏東市○○里○○鄰○○街一三九巷三六號
646     曾炳奎  住高雄市○○區○○里○○路八九巷六號
647     馮訓玄  住台灣省屏東縣麟洛鄉○○村○○路二一二號之二
648     楊憲忠  住台灣省高雄縣鳳山市○○街二四八巷二四弄四號
649     林志明  住高雄市○○區○○路一九八號五樓
650     洪江沂  住高雄市○○區○○里○○街九一巷九號
651     馮信湖  住台灣省屏東縣麟洛鄉○○路二七四號
652     劉建志  住高雄市前鎮區西山里三一鄰台鋁一二巷八號
653     涂慶賀  住高雄市○○區○○路六四二巷三號
654     簡萬生  住高雄市○○區○○里○鄰○○路四六號
655     蕭金添  住台灣省高雄縣鳳山市○○里○○路六六二巷二三號
656     邱展清  住台灣省屏東縣長治鄉○○路一巷三六弄二七號
657     陳雄海  住台灣省屏東市○○里○○街一四二巷一二號
658     劉麒麟  住台灣省高雄縣林園鄉○○路○段六八五巷五一號
659     吳明全  住台灣省高雄縣鳥松鄉○○村○○路六號
660     黃寶賢  住高雄市○○區○○里○○街三二巷三九號
661     李國珍  住高雄市○○區○○路十號
662     蔡仲鈴  住高雄市前鎮區○○○街一二七巷八號
663     劉坤成  住台灣省高雄縣大寮鄉○○路一0七之二號
664     林榮良  住高雄市苓雅區○○○路五七巷一一號
665     江榮聰  住高雄市前鎮區○○○路六二之二號
666     邱森富  住台灣省屏東縣內埔鄉○○路五四巷二四號
667     王光明  住台灣省高雄縣鳳山市○○○路六三九巷六0號
668     盧明弘  住高雄市○鎮區○○里○○街一四六巷三二號
669     周志郎  高縣鳳山市○○街
670     黃瑞昌  住台灣省屏東縣林邊鄉○○路二八二之一號
671     林新利  住高雄市○○區○○街七三巷八號二樓
672     劉添富  住台灣省屏東縣萬巒鄉○○村○○路一號
673     潘同國  住台灣省高雄縣鳳山市○○街三三巷一四弄三之三號
674     鄭全宏  住台灣省高雄縣鳳山市○○里○○路一二五巷一九號
675     劉啟明  住台灣省屏東縣麟洛鄉○○村○○路一八七號
676     陳瑞欽  住高雄市前鎮區○○○路二五一號
677     王紀興  住台灣省屏東縣萬丹鄉新庄仔三三0號
678     林國華  住高雄市○○區○○街一巷一四之三號
679     沈德仁  住台灣省高雄縣鳳山市○○○路一段九六巷一三號
680     王萬    住高雄市○○區○鎮里○○鄰○○路四八巷三之二號
681     林慶昌  住台灣省高雄縣鳳山市○鄰○○路一四九號一一樓
682     蔡萬國  住高雄市○○區○○路一三三巷四二弄十三號
683     黃崇鎮  住高雄市前鎮區○○○街二一巷九號
684     李松榮  住台灣省高雄縣鳳山市○○○路三三二巷八之四號
685     張國殷  住高雄市前鎮區○○○街一二號
686     程金盾  住台灣省高雄縣鳳山市○○路二九三巷十號
687     林憲鉐  住高雄市○○區○○街三號
688     朱亮維  住高雄市○○區○○里○○鄰○○路四五七巷一號七樓
689     邱松寶  住高雄市三民區○○○路五四巷六號
690     張嘉星  住高雄市○○區○○里○○鄰○○路一九六巷二之二號
691     曾木全  住台灣省高雄縣鳳山市○○路九六巷一七號
692     張茂雄  住台灣省高雄縣鳳山市○○路○段三七七巷三七弄八號
693     張炳輝  住台灣省高雄縣鳳山市○○路一三九巷四七號
694     張坤炎  住台灣省屏東縣高樹鄉○○路一○六號
695     陳永冬  住台灣省屏東市○○街八八巷七號四樓之二
696     吳仙助  住高雄市○○區○○里○○街一二之一號
697     韓建國  住高雄市小港區○○○路一二三之三號
698     趙文二  住高雄市○○區○○里○○路二○九巷一九號
699     劉添來  住高雄市○○區○○街六八號
700     蔡國清  住台灣省高雄縣林園鄉○○路八九巷一五號
701     陳穎彰  住高雄市苓雅區○○○路四六號
702     吳宗明  高雄縣林園鄉○○村○○鄰○○○路一一五巷三一號
703     黃清坤  住台灣省屏東市○○里○○路二四之四號
704     陳鴻銘  住台灣省高雄縣鳳山市○○里○○街一九二號
705     劉斯馨  住高雄市○○區○○里○○街三巷二六之一號
706     黃峰森  住台灣省高雄縣鳳山市○○路四九九巷八號
707     徐金柱  住高雄市○○區○○里○○鄰○○街二0七之九號
708     盧建國  住高雄市○○區○○街一三九巷一一號
709     李豐杉  住台灣省屏東縣新園鄉○○路一六0號
710     沈泗生  住台灣省高雄縣鳳山市○○路九七巷二六之七號七樓
711     宋振祥  住台灣省高雄縣林園鄉○○路一○○巷一八弄五號
712     洪雁惠  住高雄市○○路七二巷六號二樓
713     陳慶芳  住台灣省高雄縣鳳山市○○路○段六六之二號
714     陳家添  住台灣省高雄縣林園鄉○○路久久巷一號
715     簡文寬  住台灣省高雄縣大寮鄉○○村○○路四六之四號八樓
716     周進發  住高雄市前鎮區○○○街三六巷五號
717     蕭採仁  住高雄市○○區○○街九巷三號
718     陳春成  住高雄市○○區○○街二四 號
719     任治中  高雄縣鳳山市○○○路六一0巷七號六樓
720     劉福山  住台灣省屏東縣內埔鄉博愛巷一二二號
721     陳俊欽  住高雄市○○區○○里○○○路北七巷二四號
722     張振興  住高雄市○○路三七○巷四五號五樓之一
723     林進立  住台灣省高雄縣鳳山市○○街二一巷一三弄四號
724     黃永進  住高雄市○○區○○里○○路一一○巷一四號
725     王清田  住台灣省高雄縣鳳山市○○街四六巷三二號
726     林清燕  住台灣省高雄縣鳳山市○○路二七○巷三號四樓
727     陳水生  住台灣省高雄縣林園鄉○○村○○路三一巷十二號
728     李明來  住台灣省高雄縣鳳山市○○里○○○街八0號
729     郭聰敏  住台灣省高雄縣南光街一○六號
730     郭光輝  住台灣省高雄縣鳳山市○○路五二巷二八號
731     何啟嶼  住高雄市○○區○○街一00巷一三號
732     鄭聰勳  住高雄市○○區○○街一五三巷六弄四號
733     鄭明良  住台灣省高雄縣仁武鄉○○路一三二號
734     利達忠  住台灣省屏東縣內埔鄉○○路一號
735     蘇順致  住高雄市○○區○○路三三七號十樓
736     李治平  住高雄市○○區○○里○○鄰○○街四三巷一號一0樓之三
737     洪慶富  住台灣省屏東縣萬丹鄉社皮村社皮十號之一
738     鄭聰進  住台灣省高雄縣大樹鄉○○路一七之二號
739     翁振隆  住高雄市○○區○○路四之六號
740     柳忠義  住高雄市小港區○○鄰○○路二○○之二號
741     蔡正昌  高雄縣鳳山市○○里○○街七三巷二號
742     劉榮華  住台灣省高雄縣林園鄉○○路二六八號
743     林清源  住高雄市○○區○○路二六七巷五弄五八號
744     利桂森  住高雄市○鎮區○○里○○路一一之三號七樓
745     潘英坤  住台灣省高雄縣大寮鄉○○路一七四號三樓
746     李租約  住台灣省屏東縣內埔鄉○○路七四四之五號
747     曾國榮  住台灣省高雄縣鳳山市○○○街五五號
748     胡南成  住高雄市○○區○○路三二三號
749     蘇添禎  住台灣省高雄縣鳳山市○○里○○街一二○巷二二號
750     吳幸雄  住高雄市○○區○○街一○五號
751     陳正陽  住台灣省高雄縣大樹鄉○○路二二○巷三七弄一六號
752     林信助  住台灣省台南縣善化鎮嘉化里茄拔二九○號之一
753     殷木成  住台灣省台南縣後壁鄉嘉田村上茄苳三一號之一
754     蕭得和  住高雄市○○區○○里○鄰○○路二六七巷二號
755     何在明  住高雄市○○○○街七四之一號二樓
756     蔡陸村  住台灣省高雄縣鳳山市○○路○段一三巷二弄九之三號
757     劉文振  住台灣省台南縣麻豆鎮油車二號之一一
758     李水吉  住高雄市○○區○○路二○七號
759     吳政謀  住高雄市○鎮區○○街三五巷一三號
760     李重源  住台灣省高雄縣鳳山市○○路一七七號八樓
761     姚信義  住高雄市○○區○○街七六巷二五號
762     方文想  住台灣省高雄縣大寮鄉○○村○○路四三號
763     劉進家  住台灣省高雄縣林園鄉○○村○鄰○○路九八號
764     許德裕  住高雄市○○區○○里○○鄰○○路九五號五樓
765     徐榮祥  住高雄市新興區○○○路三四0巷三0號
766     黃柏川  住台灣省高雄縣林園鄉○○○路一一一巷二二號
767     陳聰池  住台灣省屏東縣屏東市南溪里十鄰清進巷一四五號之五
768     林瑞仁  住高雄市前鎮區鎮○○街三九五巷一七號四樓之三
769     吳顯弘  住台灣省屏東縣潮州鎮○○街六0號
770     謝明金  住台灣省高雄縣林園鄉○○路九一巷九弄一五號
771     李石丁  住高雄市○○區○○路九二巷五八號
772     黃進和  住高雄市○○區○○路一一號四樓
773     潘恩惠  住台灣省高雄縣林園鄉陽明二一號
774     蔡建洲  住高雄市○鎮區○○街一四號三樓
775     周德川  住高雄市○○區○○街四二號
776     邱景輝  住高雄市○○區○○里○鄰○○街五一巷五弄四號
777     董金勝  住台灣省高雄縣大寮鄉○○路九一號
778     李明勝  住高雄市○○區○○路六三巷二一號
779     黃天德  住台灣省高雄縣林園鄉○○○路一五號
780     陳寶丁  住台灣省高雄縣美濃鎮○○街五八號
781     林中山  住台灣省屏東縣麟洛鄉○○路一三六號
782     梁景川  住高雄市○○區○○里○鄰○○路三五號
783     李瑞昌  住高雄市○○區○○街二○一巷十號
784     王自國  住台灣省高雄縣鳳山市○○○路三五五巷三十號
785     王光田  住台灣省高雄縣鳥松鄉○○路三巷三五弄六號
786     鄭仁端  住台灣省高雄縣屏東市三山三六巷七號
787     劉紹勇  住台灣省高雄縣鳳山市○村街六二號
788     謝繼識  住高雄市○○區○○路七四號
789     朱清和  住高雄市○○區○○路二三三巷六號
790     黃聯矜  住高雄市○○鄉○○村○鄰○○路二○○號
791     楊勝遙  住台灣省屏東縣九如鄉○○路五六號
792     黃正德  住台灣省高雄縣鳳山市○○街三0號
793     呂慶義  住高雄市○○區○○街五六巷七號
794     王耀弘  住台灣省高雄縣鳳山市○○里○○街四0號
795     楊明全  住台灣省高雄縣鳳山市○○街一一巷四一弄六號
796     張清和  住高雄市○○區○○里○鄰○○○路六二號
797     李耀光  住台灣省高雄縣美濃鎮○○街三二號
798     邱榮正  住台灣省屏東縣長治鄉新潭村三座巷四0號
799     鄭景元  住台灣省高雄縣大寮鄉○鄰○○路一三巷二四三號
800     洪秋政  住台灣省屏東縣長治鄉○○路五七巷九號
801     劉志雄  屏東縣內埔鄉○○路四一○號
802     洪清池  住高雄市○○區○○里○○街三0號
803     曾文杰  住台灣省屏東縣麟洛鄉○○路裕振巷七七號
804     吳清洲  住台灣省屏東縣崁頂鄉○○村○○鄰○○路一五號
805     陳盛利  住高雄市○鎮區○○里○○街一一二巷四五號
806     鍾溪明  住台灣省屏東縣新園鄉○○村○鄰○○路一九六號
807     吳順隆  住台灣省高雄縣鳳山市○○路一二五巷三四號
808     蔡文枝  住高雄市○○路二七九號三樓
809     吳佳元  住高雄市○○區○○里○鄰○○街二七巷二二號
810     劉健成  住台灣省高雄縣大寮鄉○○村○○路七三之一一號
811     林金庫  住高雄市苓雅區○○鄰○○路五三一巷一四號
812     鍾時傑  住台灣省高雄縣鳳山市○○○路二六二巷一一號
813     李福賢  住台灣省高雄縣美濃鎮大寮一三號
814     張永吉  住台灣省高雄縣鳳山市○○路八三之一號
815     陳郁政  住台灣省高雄縣林園鄉○○○街三一巷一二號
816     王虛谷  住高雄市○鎮區○○路一三六巷一七弄五號
817     石中璞  住高雄市○鎮區○○里○○○街五0九巷一六號
818     郭添興  住台灣省高雄縣仁武鄉○○路五八巷二弄六號
819     吳順欽  住高雄市○○區○○路六九號
820     柯慶泰  住台灣省台南縣永康市○○路一八一巷三弄一四號
821     陳春和  住高雄市○○區○○街四八巷二九弄二之三號
822     李進丁  住台灣省高雄縣鳳山市○○路五一號
823     吳瑞宗  住高雄市○○區○○里○鄰○○路一九四號
824     王宗源  住高雄市○○區○○里○鄰○○○路七六之五號
825     曾清輝  住高雄市○鎮區○○街三0號三樓
826     黃龍福  住高雄市○○區○○里○○街七二號
827     朱展    住台灣省高雄縣鳳山市○○里○○鄰○○○路三二巷二六號
828     徐英漳  住台灣省屏東縣長治鄉○○村○○路二0八巷六號
829     方天福  住高雄市○○區○鎮里○○路一0五之一號
830     黃榮財  住台灣省高雄縣林園鄉○○路三三巷八號
831     屠忠發  住高雄市○○區○○里○鄰○○街一六五號
832     曾登祥  住台灣省高雄縣岡山鎮○○路一一七巷二五號
833     許德惠  住台灣省高雄縣鳳山市○○路○段一四七號
834     林鐘成  住台灣省屏東縣南州鄉○○路七三號
835     許文宗  住台灣省高雄縣鳳山市○○里○○街四0號
836     鍾文華  住台灣省高雄縣鳳山市○○里○○鄰○○路○段一四一巷一五號
837     宋振乾  住台灣省屏東縣萬巒鄉○○路十號
838     程康華  住高雄市前鎮區○○○路九六九巷一弄六號一一樓之一
839     賴登和  住台灣省屏東縣獅子鄉草埔六巷五號之一
840     蕭榮源  住高雄市○○區○○街八四號
841     莊榮德  住台灣省高雄縣大寮鄉○○路一三九號
842     蔣榮祥  住台灣省高雄縣林園鄉○○村○○○路五三巷三一之三號
843     伍文雄  住高雄市○鎮區○○路三二九巷二八號
844     洪福麟  住高雄市小港區○○○路二一一號
845     林榮輝  住高雄市○○區○○路二五七巷五號四樓
846     宋石定  住台灣省台南縣仁德鄉○○○路三五三巷十八弄六號
847     黃郁斌  住高雄市○○區○○路二一之五號
848     張鳳儒  住高雄市小港區○○○路三六之一號
849     陳子文  住台灣省高雄縣縣鳳山市○○街五0之三號
850     賴金台  住台灣省高雄縣林園鄉○○村○○路一八○巷四號
851     張振村  住台灣省高雄縣鳳山市○○路七0巷一七號四樓
852     吳銘璋  住高雄市○○區○○里○○鄰○○路三六一巷一九弄一二號
853     陳瑞立  住台灣省高雄縣鳳山市○○○路六0巷二四號
854     郭海清  住高雄市○○區○○里○鄰○○路三四○巷三九號
855     林勝惠  住台灣省高雄縣鳳山市○○街八五號
856     常國誠  住台灣省高雄縣鳳山市○○里○○○路七二巷七號
857     林成章  住台灣省高雄縣大寮鄉○○路一四號
858     簡順成  住台灣省高雄縣大寮鄉○○路二二號
859     邱文聲  住高雄市○○區○○里○○路八號六樓
860     林幹通  高雄縣美濃鎮廣林里一六鄰朝元八六之二號
861     王建進  住高雄市三民區○○○路一一八巷一三號四樓
862     吳清松  住高雄市○○區○○路九八巷十弄六號
863     廖學宋  住高雄市○○區○○街一六三號三樓
864     王春泰  住高雄市○○區○○路二一巷二八號
865     陳明堂  住台灣省高雄縣大樹鄉○○街九一之二號
866     黃清泰  住高雄市○○區○○路一四七巷五九號
867     蕭樹煌  住高雄市○○區○○路二三七巷二弄一三號
868     康傳富  住台灣省屏東縣屏東市○○里○○鄰○○路三二六巷四七弄一○三
869     柳家隆  住台灣省屏東市○○里○○街一一七巷一一弄十號
870     洪光成  住高雄市○○街八二號
871     盧進興  住台灣省高雄縣岡山鎮○○路一八六共二八弄五號
872     王木榮  住高雄市○○區○○路三九巷一二號
873     謝保源  住台灣省高雄縣林園鄉○○村○○○路四九五巷三0號
874     黃崇華  住台灣省高雄縣鳳山市○○里○○街七五之一號
875     謝文賢  住台灣省屏東縣東港鎮○○里○○街一四二巷十號
876     歐俊銘  住高雄市前鎮區台鋁一三巷一六號
877     林顯卿  住台灣省高雄縣縣鳥松鄉松埔北巷二之一一七號
878     蔡樊獻  住台灣省高雄縣林園鄉○○路○段七九巷一二號
879     謝啟仁  住高雄市三民區○○○街一○五號
880     陸新安  住高雄市○○區○路一四七之二號
881     溫富元  住台灣省高雄縣美濃鎮○○街三三一號
882     辜寶飛  住台灣省屏東市清溪里清溪二九號
883     陳財沛  住台灣省高雄縣大寮鄉○○路一二三號
884     林永松  住高雄市○○區○○路一三五巷一二號
885     陳金柱  住高雄市○○區○○路八六巷二七弄八號
886     吳彩富  住高雄市○鎮區○○里○○○路三九三號六樓之一
887     謝清秀  住台灣省高雄縣林園鄉○○○路三六四巷八二號
888     林稱廷  住台灣省高雄縣林園鄉○○○路一三六之一號
889     王和吉  住高雄市○○區○○路水秀二三○號
890     鄭時緯  住高雄市○○區○○街三七四號
891     鄒貴霖  住高雄市○○區○○里○○鄰○○路六五號
892     林源順  住台灣省高雄縣鳳山市○○街一一巷四一弄二號
893     戴思賢  住高雄市○○區○○里○○鄰○○街三六巷二六弄一一號
894     吳壬昌  住高雄市三民區○○○路六二八巷二三號
895     戴玉麟  住高雄市○○區○○路六八八號
896     林龍川  住台灣省高雄縣鳳山市○○○路五四巷一號
897     何耀宗  住台灣省高雄縣岡山鎮○○里○○鄰○○路一七巷二號
898     林慶國  住高雄市小港區○○○路一三號
899     黃明富  住台灣省高雄縣林園鄉○○街二八號
900     王蓮能  住高雄市○○區○○路五六八號
901     朱振興  住台灣省高雄縣鳥松鄉○○街一三二巷一弄一四號
902     李再得  住高雄市○○區○○路六巷四弄一一號
903     黃錦雄  住台灣省屏東市○○街三四一號
904     林水河  住台灣省屏東縣東港鎮○○路五二號
905     吳燦東  住台灣省屏東縣南州鄉○里路五巷二二號
906     李俊彥  住高雄市○○區○○路三五號
907     葉輔勳  住台灣省屏東縣竹田鄉○○路一三號
908     黃隆敏  住高雄市○○區○○路一三五號
909     岳安台  住高雄市○○區○○里○鄰○○路八七六巷一六號
910     孫益民  住台灣省高雄縣岡山鎮○○路七八號
911     陳德昌  住高雄市○○區○○街一五九號
912     李榮祥  住台灣省高雄縣鳳山市○○里○○鄰○○○路六號
913     李瑞芳  住台灣省屏東縣新園鄉○○村○○路二九七號
914     洪春涼  住高雄市○○區○○路一五八號
915     賴成華  住台灣省高雄縣鳳山市○○路一一巷十號
916     林國桂  住高雄市○○區○○路一一一號
917     林啟東  住高雄市小港區○○○路一九號
918     黃瑞陽  住高雄市苓雅區○○○路一八九巷二七號五樓
919     曾祐忠  住高雄市○鎮區○○里○鄰○○○街一九三號五樓
920     龔錦良  住台灣省高雄縣林園鄉○○○路二九八巷九四弄七號
921     盧聖觀  住高雄市○○區○○路四0之一號
922     黃英坤  住台灣省高雄縣林園鄉○○○路四四三巷三六號
923     吳文棠  住台灣省台南縣柳營鄉重溪村十四鄰小腳腿一四八號之一
924     郭建德  住高雄市○○區○○里○○鄰○○路二六○巷一弄四號
925     李癸田  住台灣省高雄縣鳳山市○○街二五四巷七號四樓
926     陳汶斌  住台灣省高雄縣鳳山市○○街一○二巷一號
927     林春塔  住台灣省高雄縣大寮鄉○○鄰○○路四一○巷二號
928     古炳珍  住高雄市○○區○○路二○五巷四號三樓之一
929     李兆淵  住高雄市○○區○○路一六0巷一七號
930     王富民  住高雄市○○區○○里○○○街四巷三號
931     張景銘  住高雄市○○區○○街一一四巷三之二號
932     鄭瑞聰  住高雄市○鎮區○○街十七巷四號
933     溫得  住高雄市○○區○○路三○九巷二號
934     侯榮章  住台灣省高雄縣鳳山市○○○路一九0巷三二之一號
935     陳正忠  住高雄市○○區○○路八巷二三號
936     梁當龍  住台灣省高雄縣鳳山市○○里○○街一七號
937     潘正德  住台灣省高雄縣鳳山市○○路四二二巷八之三號
938     陳福勝  住高雄市○○區○○街四五巷十號
939     蔡德守  住台灣省屏東縣潮州鎮○○街二四八號
940     涂鈺棟  住台灣省高雄縣鳳山市○○路三九一巷八之二號
941     張安順  住高雄市○○區○○路一七五號
942     林雙球  住台灣省高雄縣鳳山市○○街一六之四號
943     佘凌雲  住高雄市○○區○○路七六號四樓
944     余慶福  住高雄市○○區○○街四八巷二七號
945     李榮貴  住高雄市○○區○○里○○路一八八巷一弄一六號
946     謝明章  住台灣省高雄縣鳳山市○○○路二九0巷七九弄一三號
947     黃俊財  住高雄市○鎮區○○路六一號三樓
948     黃順吉  住台灣省高雄縣鳳山市○○路三一巷四之二號
949     吳文福  住台灣省高雄縣岡山鎮○○里○鄰○○路二一號
950     郭宗和  住台灣省高雄縣鳳山市○○里○○鄰○○街一號
951     林勇辰  住高雄市○鎮區○○街二七號
952     吳啟仁  住台灣省高雄縣大寮鄉○○村○鄰○○路一0五號
953     李振添  住台灣省屏東縣萬丹鄉○○路一九一巷六六號
954     呂明信  住高雄市○○區○○里○○街七一巷十號
955     陳有祥  住高雄市○○區○○里○○路一三八巷一六號
956     邱清號  住台灣省高雄縣鳳山市○○○路一六二號
957     洪龍木  住高雄市小港區○○○路一八九號
958     張來順  住高雄市○○區○○里○○路三四號
959     鍾能通  住台灣省高雄縣鳳山市○○里○○路五二巷四五弄一二號
960     吳中誠  住高雄市鼓山區○○○路三七九巷三號
961     陳崑明  住高雄市○○區○○街八六巷一弄一號
962     林國銘  住台灣省高雄縣大寮鄉○○路一七○號
963     張崇耀  住高雄市○○區○○路一○一號三樓
964     劉德潤  住高雄市小港區○○○路二四七號七樓
965     林文山  住台灣省高雄縣鳳山市○○街東巷三七弄五三號
966     盧寬福  住高雄市小港區○○○路六之二號
967     劉善智  住高雄市○○區○○街一七一號
968     張昭文  住台灣省屏東縣竹田鄉○鄰○○路一六巷八0號
969     李松山  住高雄市○鎮區○○街七號
970     鍾治泉  住高雄市前鎮區鎮○○街二0號
971     邱錦和  住高雄市○○區○○路一三三巷九之四號
972     簡松茂  住台灣省高雄縣林園鄉○○○路三六四巷四二號
973     楊金扣  住台灣省高雄縣鳳山市○○里○○鄰○○路三號四樓之一
974     曾清賢  住台灣省高雄縣林園鄉下山腳六一巷一一號
975     謝炳宏  住台灣省台南市○區○○里○○路○段五八號
976     高孝一  住台灣省高雄縣旗山鎮○○里○○○路一七一號之三八
977     黃金益  住高雄市○○區○○里○○鄰○○○路八0號
978     楊永福  住高雄市小港區○○○路一○三號
979     李得鳳  住高雄市○○區○○路三九號
980     曹俊民  住台灣省高雄縣岡山鎮○○○路八十巷一弄二五號
981     何志懷  住高雄市○○區○○里○鄰○○○路五四三巷二五號九樓之一
982     柯壬癸  住高雄市○○區○○街五一巷一三號
983     林榮    住台灣省屏東縣長治鄉○○村○○街八五巷二四號
984     李崇仁  住高雄市○○區○○街二二六號
985     盧福祥  住高雄市前鎮區○○○路四二三號
986     施文祥  住台灣省高雄縣林園鄉○○○路五三七巷四號
987     李秋揚  住高雄市○○○○里○○鄰○○街三一號
988     劉智道  住台灣省高雄縣鳳山市○○里○鄰○○路八四之三號
989     陳純宗  住台灣省高雄縣鳳山市○○路台    新村三巷二一之二號
990     朱國昶  住高雄市小港區○○○路一四六號四樓
991     賈文山  住高雄市○○區○○街一○○之二號
992     游順來  住台灣省高雄縣鳳山市○○○路七六巷四六號
993     陳民杰  住高雄市○○區○○路三二一之一號
994     蘇清山  住台灣省屏東縣林邊鄉○○路三五號
995     吳吉寶  住高雄市○○○鎮里○○路一號
996     林仁興  住台灣省高雄縣林園鄉○○路一八0巷一六弄一號
997     謝春萬  住台灣省高雄縣鳳山市○○路○段一五九號一一樓
998     劉永村  住台灣省高雄縣林園鄉○○路四五巷二號
999     洪智淵  住高雄市○○區○○里○○鄰○○街十號
1000    林文章  住台灣省屏東縣南州鄉○○路八號
1001    郭信崇  住高雄市○○區○○路一七一巷一弄二三號
1002    林崑涼  住台灣省高雄縣鳳山市○○街八三巷六號
1003    鄭慶良  住台灣省屏東縣林邊鄉○○路二八四號
1004    李昭鴻  住台灣省高雄縣鳳山市○○街五四之二號
1005    吳宏霖  住高雄市○○區○○路九0巷二弄二號
1006    林世昌  住台灣省高雄縣鳳山市○○○街六五巷一四號
1007    劉掙輝  住台灣省高雄縣鳳山市○○街一一巷四五號
1008    蘇金輝  住高雄市○鎮區○○路八三號二樓
1009    許顯章  住台灣省高雄縣鳳山市○○○街一一二號一二樓
1010    徐瑞陽  住高雄市○○區○○路一五八巷一一號
1011    黃文達  住台灣省高雄縣鳳山市○○街二○五號
1012    蘇朝雄  住高雄市前鎮區復興新巷八六號三樓
1013    沈明憲  住高雄市○○區○○里○○路二六二號
1014    張文章  住台灣省高雄縣林園鄉○○街二二巷一四號
1015    郭照安  住高雄市○○區○○街一三巷四之三號
1016    陳孟富  住台灣省台中縣后里鄉○○村○鄰○○路三二號
1017    李文宗  住台灣省台南縣官田鄉官田村二五鄰官田三九七號
1018    黃明城  住台灣省高雄縣鳳山市○○路一五一之一號
1019    曲雲龍  住台灣省高雄縣大寮鄉○○路二巷三五弄一二號
1020    黃宗輝  住高雄市○○區○○路三三五號
1021    江添榮  住台灣省高雄縣大寮鄉○○○路七四九號
1022    林啟文  住台灣省高雄縣林園鄉○○村○○路一段九七巷一六號
1023    謝順德  住台灣省高雄縣林園鄉○○路二五二巷二0號
1024    徐進財  住高雄市○鎮區○○路二一○巷三號
1025    葉榮發  住台灣省高雄縣鳳山市○○街三六號
1026    林仁正  住台灣省高雄縣鳳山市○○○路八五巷六弄四號
1027    陳仁浩  住台灣省高雄縣大社鄉○○路一六巷五八號
1028    蕭樹山  住台灣省高雄縣鳳山市○○路二八九號四樓
1029    黃吉祥  住高雄市○○區○○里○○街四0巷二二號
1030    陳榮貴  住台灣省高雄縣鳳山市○○○路一七0巷一二號
1031    林清良  住台灣省高雄縣鳳山市○○里○○鄰○○街四八號
1032    鍾武章  住高雄市○○區○○街三二號
1033    鍾雲華  住台灣省高雄縣大寮鄉○○路六八巷二二號
1034    陳錫津  住台灣省高雄縣鳳山市○○里○○○路六八巷三三號
1035    吳全養  住台灣省高雄縣鳥松鄉○○路一三五巷二號
1036    黃源河  住高雄市○○區○○路一三三巷九號之二
1037    方進庭  住高雄市○鎮區○○街四九號
1038    賴錦源  住台灣省屏東縣佳冬鄉○○村○○○路五十號
1039    黃坤玉  住台灣省高雄縣鳳山市○○○路五四巷六號
1040    高全瑞  住高雄市○○區○○街四六號
1041    蘇德生  住高雄市○○區○○路三0號一0樓
1042    黃瀚漳  住台灣省高雄縣鳳山市○○街三六號
1043    賴書勤  住台灣省高雄縣大寮鄉○○村○○○路八二巷一七九號
1044    李如生  住高雄市鼓山區○○○路九六九巷二一號
1045    顏家水  住台灣省屏東縣東港鎮○○路六三巷二號
1046    陳志銘  住高雄市○○區○○路六九巷八弄三號
1047    潘進輝  住台灣省屏東市○○路一二巷一九之二號
1048    曾榮助  住高雄市苓雅區○○○路一五一之三二號
1049    林明治  住台灣省高雄縣林園鄉○○村○○○路二一巷二號
1050    丁孟祥  住高雄市○○區○○路四六九巷七號二樓
1051    吳宗霖  住高雄市○○○路五三三巷四0弄一四號
1052    鄭村成  住台灣省屏東縣林邊鄉○○路二號
1053    詹永田  住高雄市○○區○○街一巷四二號
1054    陳吉堂  住高雄市○○區○○路一三八號
1055    黃海龍  住台灣省高雄縣鳳山市○○里○○街七一巷一七號七樓
1056    鄭進明  住台灣省屏東縣南州鄉○○路一一四號
1057    周伯雄  住高雄市○鎮區○○路七二巷九號三樓
1058    謝水福  住高雄市○○區○○街六九號
1059    楊鴻淋  住高雄市苓雅區○○○路四二巷八弄一五號
1060    戴章一  住高雄市○○區○○路四二巷四號
1061    丁先佑  住高雄市○○○○街五之四號
1062    劉子福  住高雄市○鎮區○○里○○鄰○○街六巷三號三樓
1063    孫來清  住台灣省高雄縣林園鄉○○路一七四巷一二號
1064    柯良坤  住高雄市○○里○○○路四四號
1065    張法丁  住高雄市○○區○○路一六六巷一一號之一
1066    郭泰輝  住台灣省屏東市○○○路○段九三巷二四號
1067    李茂德  住台灣省高雄縣梓官鄉○○○街二五巷二弄八號
1068    宋錦松  住台灣省屏東縣內埔鄉○○路五五八號
1069    吳本印  住高雄市前鎮區○○○街一六九巷五號
1070    尤三川  住高雄市○○區○○街一○五之三號
1071    馮仁政  住台灣省屏東縣麟洛鄉○道村○○路農安巷二六號
1072    鍾進麒  住台灣省高雄縣鳳山市○○○路五七六巷八號
1073    吳銘祥  住台灣省高雄縣大樹鄉○○村○路)五巷一一號
1074    陳清祥  住高雄市○○區○○里○○路八一巷三號
1075    洪天德  住高雄市小港區○○○路一四八號
1076    蕭宗文  住台灣省高雄縣鳳山市○○里○○○路三八巷一二號
1077    郭達溢  住高雄市○鎮區○○路一五○巷一弄二號二樓
1078    郭文賢  住台灣省屏東縣潮州鎮○○里○○路一二○號
1079    吳啟勝  住台灣省屏東市○○路○段九六巷五二弄五六號
1080    林景耀  住高雄市○○區○○路一三六巷十六弄二四號
1081    何德    住台灣省高雄縣大寮鄉○○○路二四弄一○五巷五九號七樓
1082    蔡文生  住高雄市○○區○○街四九巷九號
1083    蔡清決  住高雄市○○區○○街一二七號
1084    林銘亮  住高雄市前鎮區○○○路八八號七樓
1085    林俑呈  住高雄市苓雅區○○○路一二一共六弄三一號
1086    蔡瑞鵬  住台灣省台南市○區○○里○○鄰○○路○段一七0巷四弄五號
1087    鄧賜安  住台灣省高雄縣鳳山市○○里○○路三四五巷二二號
1088    許明棠  住高雄市○○區○○街一二八號二樓
1089    顏寶旭  住台灣省高雄縣大寮鄉○○村○○鄰○○路一二六巷八號
1090    林進安  住台灣省屏東市○○○路一四五巷二弄二號
1091    陳聖文  住台灣省高雄縣橋頭鄉○○村○○鄰○○路大義巷一二號
1092    曾世德  住台灣省高雄縣鳳山市○○○路一三五巷三一號
1093    黃錦旺  住高雄市○○區○○路五四巷三之一號
1094    白憲宗  住高雄市○○區○○路一五九巷六弄一五號
1095    劉德福  住高雄市○鎮區○○路四八號五樓
1096    李世勇  住台灣省南投縣水里鄉山頂巷七五巷之二五
1097    陳金利  住台灣省屏東縣竹田鄉元港村五鄰溪邊五之一號
1098    連鴻泉  住台灣省高雄縣橋頭鄉○○路大義巷三號
1099    洪士益  住高雄市○○區○○里○鄰○○○路九二號
1100    吳昌智  住台灣省屏東縣萬巒鄉○○路四號
1101    鄭春益  住高雄市○○區○○里○鄰○○街一○○號
1102    郭世鵬  住高雄市○○區○○街一七號
1103    葉傳福  住台灣省屏東縣麟洛鄉○○街四一號
1104    李幼龍  住高雄市○○區○○路一○六巷二九號六樓
1105    廖志忠  住高雄市小港區○○○路七五之一號
1106    孔令敏  住台灣省台南市○區○○路七五四巷八號
1107    吳榮裕  住台灣省高雄縣鳳山市○○街東巷三七弄七號
1108    林燕津  住台灣省高雄縣林園鄉○○路一○○巷九弄九號
1109    梁茂生  住高雄市○○區○○街一六號
1110    蘇友諒  住高雄市○○區○○街六號
1111    賴志雄  住高雄市○○區○○路一三四號
1112    吳金賢  住高雄市○○區○○街九巷三之一號
1113    周明水  住台灣省屏東縣新園鄉興龍村中興三巷七之四號
1114    潘勝其  住高雄市○○區○○街二一八巷一號二樓
1115    陳志雄  住台灣省屏東市○○里○○○路三四巷四0號
1116    蕭順隆  住台灣省屏東市○○路二四七巷五三號
1117    王錦聰  住高雄市三民區○○○街二三五號
1118    林明輝  住高雄市前鎮區○○○街五四六巷一號
1119    林龍吉  住高雄市○○區○○街三九號三樓
1120    鍾輝生  住高雄市○○區○○里○鄰○○路一九八號
1121    顏國興  住高雄市○○區○○街二二號
1122    丁兆霆  住高雄市○○區○○街四九巷七弄一六號
1123    王榮三  住台灣省彰化市○○街一二八巷六號
1124    趙進雄  住高雄市前鎮區○○○街一一號
1125    洪造陽  住高雄市小港區○○○路九三號
1126    陳慶豊  住台灣省屏東縣枋寮鄉○○路六八巷九號
1127    曹儒  住台灣省屏東縣林邊鄉○○村○鄰○○路五五之六樓
1128    邱呈瑞  住台灣省屏東市○○里○○鄰○○路一二巷九之一號
1129    孫振榮  住高雄市○○區○○路一四巷九號
1130    陳宏仁  住高雄市三民區○○○路一二五巷五四號
1131    李文壽  住高雄市○○區○○路一○四巷二之三號
1132    洪加順  住高雄市○○區○○路一八0巷一二號
1133    鄭為民  住台灣省高雄縣鳳山市○○里○○○路三五五巷二0號
1134    鄔顯俊  住高雄市○○區○○街一三巷三號四樓
1135    李其榮  住高雄市○鎮區○○路南二巷九四號
1136    余錦銘  住高雄市左營區○○○路七八八巷二九號
1137    林正章  住高雄市苓雅區○○○路五七巷四號
1138    洪興旺  住高雄市○○區○○路五二之一號
1139    林進南  住台灣省屏東縣新園鄉○○村○○路二四八之三號
1140    李天保  住台灣省高雄縣鳳山市鎮○里○○街六0號
1141    翁爵基  住高雄市○○區○○街一一三巷三之二號
1142    王春松  住台灣省屏東縣東港鎮○○路四三之五0號
1143    楊光輝  住台灣省高雄縣鳳山市○○里○○路三九三巷三六弄七號
1144    陳瑞鏢  住台灣省高雄縣仁武鄉○○村○○街一九六號三樓之三
1145    蔡坤元  住台灣省高雄縣鳳山市○○里○鄰○○路四七號
1146    李高壽  住台灣省高雄縣烏松鄉○○村○○路二巷五一號
1147    鄧恩石  住高雄市前鎮區○○○路三七八之一號九樓之六
1148    黃逸文  住台灣省高雄縣林園鄉○○村○鄰○○路二五六號
1149    蔡玉山  住台灣省高雄縣林園鄉○○村○○鄰○○街四八巷六號
1150    簡欣  住台灣省屏東市○○街一三三巷八號
1151    古光騰  住高雄市○○區○○路四五三號八樓
1152    潘進登  住高雄市○○區○○里○○鄰○○街五九號六樓
1153    陳書信  住台灣省高雄縣鳳山市○○○路四五巷一四號
1154    韓輝昌  住台灣省屏東縣屏東市○○路一0二之四號
1155    湯富誠  住台灣省屏東縣南州鄉○○路九號
1156    黃勝雄  住台灣省屏東縣枋寮鄉○○路一○七號
1157    郭勝玉  住高雄市○○區○○街十巷八號
1158    楊益全  住高雄市○○區○○路一五四巷二弄九號
1159    陳榮群  住高雄市○○區○○路一五號一五樓之一
1160    黃新勳  住高雄市○○區○○街三七巷五號
1161    吳建國  住台灣省高雄縣仁武鄉○○路二二號
1162    郭朝宏  住高雄市○○區○○街一三號
1163    陳宗宏  住台灣省高雄縣鳳山市○○路二一巷二弄一三號一二樓
1164    陳炯宗  住高雄市○鎮區○○街三四號六樓之二
1165    洪志敏  住高雄市○○區○○街四九五號
1166    丁國棟  住台灣省屏東縣東港鎮○○路二八七號
1167    李雅逸  住高雄市○鎮區○○里○鄰○○街三四號七樓
1168    洪健中  住台灣省高雄縣路竹鄉○○路三二二號
1169    阮枝茂  住台灣省屏東縣內埔鄉○○路三0號
1170    蔡渙濱  住台灣省高雄縣鳳山市○○里○○街四八號
1171    郭阿南  住高雄市小港區○○○路七二之一一號
1172    張建南  住高雄市○○區○○路八二號
1173    何順福  高雄縣大寮鄉○○路一四六巷二三號
1174    謝清山  住高雄市○鎮區○○路一八○巷一五之二號
1175    陳連發  住高雄市○鎮區○○路三九八巷一九號
1176    林清榮  住高雄市○○○路一七四號二樓
1177    劉加興  住台灣省高雄縣林園鄉○○路八五號
1178    陳顯立  住台灣省屏東縣萬巒鄉○○路五九號
1179    洪富忠  住台灣省高雄縣大寮鄉○○街三七巷一弄一七號
1180    姚新展  住台灣省高雄縣大寮鄉○○路二○六之一八號
1181    楊順發  住高雄市○○區○○街一0六號五樓
1182    蔡慕信  住台灣省高雄縣鳳山市○○街二一巷二七號一一樓
1183    蔡武術  住台灣省高雄縣大寮鄉○○村○鄰○○街三八二巷二四號
1184    黃耀德  住高雄市苓雅區○○○路三五三巷三0號
1185    楊進雲  住台灣省屏東縣萬丹鄉○○路一二七巷一六弄一三號
1186    吳勝利  住高雄市○○區○○街一○六號五樓
1187    曾忠春  住高雄市○○區○○路一七○巷一弄一九號
1188    朱鳳儀  住高雄市○○區○○街二六之四一號七樓
1189    李宗憲  住高雄市鼓山區○○○路四八一號六樓
1190    許唐揚  住高雄市苓雅區○○○路二一巷二四號
1191    吳秋季  住高雄市○○區○○街一三一號
1192    溫源貴  住高雄市○○區○○路二四六號一七樓之五
1193    謝佳宏  住台灣省屏東縣林邊鄉鎮○村○○路二之一三號
1194    蘇天生  住高雄市○鎮區○○路二二巷三三弄二三號三樓之一
1195    蔡信雄  住高雄市前鎮區○○○街四三號四樓
1196    何銘華  住台灣省高雄縣梓官鄉○○路六八巷三六號
1197    黃文忠  住台灣省高雄縣鳳山市○○○路一三六巷六六號
1198    賴德耿  住高雄市○○區○○路一一○巷二弄二號三樓
1199    黃國鵬  住台灣省高雄縣岡山鎮○○○路七七號
1200    葉明育  住台灣省台南縣永康市○○街四五巷一二號
1201    邱榮俊  住高雄市苓雅區○○○路一八九巷一六號
1202    吳宏庶  住高雄市三民區○○○路二三五巷一號一八樓
1203    李水忠  住台灣省高雄縣梓官鄉○○○路四九巷一一號
1204    盧永昌  住高雄市小港區○○○路一三之一號
1205    陳志明  住台灣省高雄縣鳳山市○○街三二巷一二號
1206    萬震秋  住高雄市○○區○○街一三巷一六弄一六號
1207    邱春生  住台灣省高雄縣大寮鄉○○村○○○路一一巷五八之一號
1208    邱勝文  住台灣省嘉義縣布袋鎮東港一五一號
1209    陳慶煌  住台灣省高雄縣鳳山市○○路一三八號三樓
1210    李健富  住台灣省台東市○○里○○路○段八一五巷一九號
1211    吳明進  住高雄市○○區○○街一四0號一一樓
1212    涂嘉得  住高雄市○○區○○路一○七號八樓
1213    蔡河生  住高雄市○鎮區○○里○○○街三四三巷三三號
1214    李明統  住高雄市○○區○○里○○鄰○○路二二二號
1215    蔡文容  住高雄市○鎮區○○里○鄰○○○路一一巷五三號
1216    林一增  住台灣省高雄縣鳳山市○○街三號九樓
1217    黃俊雄  住高雄市○○區○○路二八一巷六五號
1218    邱玉祿  住高雄市○○區○○路一一七巷一九弄二號三樓
1219    許榮河  住台灣省屏東縣東港鎮○○路三八之五號
1220    曾榮彬  住高雄市○鎮區○○里○○鄰○○○路七一號八樓之三
1221    黃淵    住台灣省屏東縣萬丹鄉竹林村頂林仔一一號
1222    張一帆  住高雄市○○區○○街二八巷一八號
1223    湯忠賢  住高雄市楠梓區翠屏三三林鄰德民路二八二號五樓
1224    林榮彬  住高雄市小港區○○○路七四之一一號
1225    王敬恩  住台灣省高雄縣大寮鄉○○路一三二號
1226    邱文彬  住台灣省屏東縣內埔鄉○○村○○鄰○○路九六號
1227    林遠山  住台灣省高雄縣鳳山市○○街二四八巷二號
1228    王文正  住高雄市○○區○○路二一巷一八號
1229    柯敏俊  住台灣省高雄縣岡山鎮○○街五九號
1230    李志文  住台灣省台南縣永康市○○街八二號
1231    劉兆峰  住台灣省高雄縣鳳山市○○街一四五號十樓
1232    王志忠  住台灣省高雄縣大寮鄉○○路一三二之三號
1233    何舜安  住高雄市○○區○○街二三0巷四二之一號
1234    宋文章  住台灣省高雄縣岡山市○○街六0巷一弄五號
1235    王永發  住台灣省高雄縣路竹鄉○○路三九三之五號
1236    董明輝  住台灣省高雄縣鳳山市○○○街一四五號
1237    莊耀華  住高雄市○鎮區○○里○鄰○○路八弄四號
1238    趙坤星  住高雄市○○區○○街二四號
1239    方永儀  住高雄市○○區○鎮里○○街九號
1240    張智揚  住台灣省高雄縣林園鄉○○路二六巷五二弄二號
1241    陳清杉  住台灣省高雄縣林園鄉○○村○○○路九二號
1242    顏義人  住高雄市○鎮區○○路一五○巷一弄九號五樓
1243    林文瑞  住台灣省高雄縣鳳山市○○里○○鄰○○路五九巷七號五樓
1244    林全益  住高雄市小港區○○○○○路七三之二號
1245    陳豊信  住高雄市○○○○路六三號
1246    洪文華  住高雄市小港區臨海新村八二號
1247    方瑞仁  住高雄市前鎮區○○○街三三九號十樓
1248    江清    住台灣省高雄縣林園鄉○○村○○街二二巷三七號
1249    黃志祥  住高雄市○○區○○街三八巷一四弄八號
1250    王君仲  住高雄市○鎮區○○里○○○路二○二巷八號
1251    郭世文  住高雄市左營區○○○路二九六號之三
1252    周成金  住高雄市○○區○○里○○鄰○○路九0號
1253    柳義欽  住高雄市○○區○○路鼎瑞街八六號七樓
1254    王士彬  住高雄市前鎮區○○○街四一三巷九號
1255    林勇榮  住高雄市○○區○○里○○鄰○○路七三巷一九號
1256    黃柔穎  住高雄市○○區○○街一九五號
1257    邱清健  住高雄市○○區○○路82號10樓之1
1258    易經順  住高雄市○○區○○里○○鄰○○街六九號三樓
1259    林盈澤  住台灣省嘉義縣鹿章鄉松竹村一六鄰竹子腳一二0號
1260    彭保春  住台灣省高雄縣林園鄉○○○路一二三號六樓
1261    簡維亨  住高雄市○○區○○街三八號四樓
1262    王誓伸  住高雄市○○區○○路五三六號一一樓
1263    劉家哲  住台灣省高雄縣大寮鄉○○村○○鄰○○路七四之八號
1264    蔡慶欉  住台灣省屏東縣林邊鄉○○路五巷一七之五號
1265    林正玉  住台灣省高雄縣鳳山市○○街四一巷一八號
1266    劉鴻章  住高雄市小港區○○○路五0巷一三弄三號
1267    宋欽聖  住台灣省屏東縣萬巒鄉○○村○○路二九之一號
1268    蔡福祥  住高雄市○○區○○街二八號
1269    陳智亮  住台灣省屏東縣潮州鎮○○里○鄰○○路三八之三號
1270    黃坤龍  住台灣省屏東市○○路二三五號
1271    鄭榮龍  住台灣省高雄縣鳳山市○○○路五七九巷二0號六樓
1272    黃漢崇  住台灣省高雄縣岡山鎮○○○街一0一號
1273    薛輝煌  住台灣省高雄縣鳥松鄉○○村○○路四八巷一七號
1274    林漢  住台灣省高雄縣南寮路山下巷二弄二0之二號
1275    王定國  住高雄市苓雅區○○○路一四三號六樓之二
1276    溫正明  住台灣省高雄縣大樹鄉○○路八四巷一八號
1277    蔡宗坤  住台灣省高雄縣梓官鄉○○路一六八巷一七號
1278    蕭賢陽  住高雄市○○區○○路二0號
1279    林于敬  住台灣省高雄縣大寮鄉○○○路二五五號
1280    吳景洽  住台灣省高雄縣鳳山市○○街六八巷一七號
1281    陸茂能  住高雄市○○區○○路一四二巷八號三樓
1282    蘇順風  住台灣省高雄縣林園鄉○○○路八九巷七號
1283    張子良  住高雄市○○區○○里○○鄰○○街二三號七樓
1284    黃建華  住台灣省高雄縣林園鄉○○村○○鄰○○○路三四號
1285    陳豐明  住高雄市小港區○○○路二五之一號
1286    林文進  住高雄市○○區○○路五一九巷四一號
1287    謝文雄  住高雄市左營區○○○路一一一巷五三號
1288    趙建全  住高雄市○○區○○路一二三巷七號
1289    高金鐘  高縣仁武鄉○○路二二巷五號
1290    楊三田  住高雄市○○區○○里○○路五八四號
1291    蔡曜鴻  住高雄市○鎮區鎮○里鎮○街三三號
1292    洪麗雄  住高雄市小港區○○○路一○三號
1293    黃瑞民  住高雄市苓雅區○○○路一四號
1294    陳正義  住高雄市三民區○○○路五六五巷三九弄二號
1295    王志成  住高雄市○○區○○街九九巷十八號
1296    呂振宏  住高雄市○○區○○路一五七號四樓
1297    洪俊豪  住高雄市○○區○○路五一號
1298    張日斌  住高雄市左營區○○○路一一一巷一三號
1299    龔存謙  住高雄市○○區○○街一一三巷二七號
1300    沈春騏  住台灣省高雄縣仁武鄉○○路二二○之十號
1301    李正中  住高雄市○○區○○街一八九巷六號
1302    盧富鵬  住台灣省高雄縣林園鄉○○村○○○路七三巷一八號
1303    陳再富  住高雄市○○區○○街一八號
1304    陳天助  住台灣省高雄縣林園鄉○○路二巷二七號
1305    羅坤榮  住台灣省屏東縣內埔鄉○○村○○鄰○○路北三巷三六號
1306    柯志明  住高雄市○○○路一六九巷四四號
1307    劉道    住台灣省屏東市○○里○○鄰○○○路二三二號
1308    賴政模  住高雄市小港區○○○路一○五巷九之一號
1309    方偉地  住台灣省高雄縣鳳山市○○街九號六樓
1310    鄭志奕  住高雄市○○區○○路一二一號十樓
1311    張木柱  住高雄市楠梓區○○○路一五一巷十號
1312    李松燐  高雄縣梓官鄉○○村○鄰○○○路一三0號
1313    朱登守  住高雄市○○區○○路十七巷一四一號
1314    張啟銘  住台灣省高雄縣橋頭鄉○○路神農巷六號
1315    胡榮華  住台灣省屏縣新園鄉○○路一五一巷五五之一號
1316    何松源  住高雄市○○區○○街二二六號
1317    郭義明  住台灣省高雄縣岡山鎮○○○路五號
1318    陳和成  住台灣省高雄縣林園鄉○○村○○鄰○○路○段七二三巷二三號
1319    俞雅君  住台灣省高雄縣大寮鄉○○路三之二號八樓
1320    方健民  住高雄市○○區○○路三二巷三弄六樓
1321    李石吉  住台灣省高雄縣橋頭鄉○○路三號
1322    林大景  住高雄市○○區○○街一巷一一之一號
1323    王文杰  住高雄市○鎮區○○里○○鄰○○路一三之七號一四樓
1324    鍾進國  住台灣省高雄縣林園鄉廣應村二八鄰頂搖溝五五巷八號
1325    宋永昌  住台灣省高雄縣林園鄉○○村○○路一八○巷八號
1326    馮文章  住高雄市○○區○○路四一號
1327    李復串  住台灣省高雄縣彌陀鄉○○路六號
1328    李東平  住台灣省屏東市○○路三七五巷一○○弄三七號
1329    林明昌  住台灣省屏東縣林邊鄉○○路一巷一一之一號
1330    兵亮志  住高雄市○○區○○街一三八號四樓
1331    洪其聰  住高雄市○○區○○里○鄰○○街四九巷一六號
1332    陳維政  住高雄市○○區○○里○○鄰○○路一一七巷一九弄二號
1333    陳勇安  住台灣省高雄縣大寮鄉○○路九0之八一號
1334    陳連寶  住台灣省高雄縣大寮鄉○○村○○街五巷一一號
1335    尤金水  住高雄市○○區○○路一五八巷六之一號
1336    湯文彬  住高雄市○○區○○里○鄰○○街一二七巷一三號
1337    吳茂雄  住高雄市○○區○○街四三號
1338    邱禮駿  住高雄市○○區○○里○鄰○○○路三五號
1339    曾建榮  住台灣省高雄縣鳳山市鎮○里○○鄰○○路三○○巷五號
1340    杜世欽  住高雄市○○區○○里○○路二○二號
1341    高浴德  住高雄市○○區○○路五八巷一號四樓之二
1342    王必益  住台灣省台北縣瑞芳鎮○○里○○路一七五號四樓
1343    王秋泉  住高雄市前鎮區○○○街一四九巷七號
1344    翁俊吉  住高雄市○○區○○街一七五號
1345    黃新助  住台灣省高雄縣大寮鄉○○路五八之九號
1346    姚新教  住台灣省高雄縣林園鄉○○路一○七號
1347    黃進興  住台灣省高雄縣林園鄉○○○路三0巷二之四號
1348    謝木光  住台灣省高雄縣鳳山市○○里○○鄰○○路二一巷二弄一之三號
1349    蘇龍山  住高雄市前鎮區○○○路一四○九號
1350    馮丁  住高雄市○鎮區○○路一九四巷四之六號
1351    簡景昌  住台灣省高雄縣大寮鄉○○街五二巷六號
1352    黃振松  住台灣省高雄縣大寮鄉永芳村十鄰七一巷一六號
1353    韓仁富  住高雄市○鎮區○○里○○鄰鎮○路二八二巷四三號
1354    陳坤龍  住高雄市○○區○○路一四三巷二二號
1355    張俊文  住台灣省高雄縣鳳山市○○路一七五巷八號
1356    劉勤榮  住台灣省高雄縣鳳山市○○○路一九○號
1357    鄭文    住高雄市○鎮區○○街八三號
1358    洪清深  住高雄市○鎮區○○街二九號三樓
1359    蔡清岳  住高雄市○○區○○里○鄰○○街五一號
1360    林正得  住台灣省高雄縣鳳山市○○里○○○街二巷二0號
1361-1  宋陳罔受  住高雄市○○區○○街二二巷三九號
1361-2  宋雅慧  住同右
1361-3  宋銘原  住同右
1361-4  宋雅玲  住同右
1362    王石龍  住高雄市前鎮區鎮川三巷四三號
1363    簡德仁  住台灣省高雄縣鳳山市○○○路二三之二號
1364    吳南山  住台灣省高雄縣鳳山市○○○路六四巷一一九弄四二號
1365    沈景山  住台灣省高雄縣鳳山市鎮○街一三五巷二八號
1366    李文發  住高雄市○○區○○街二0二巷七二弄一二號
1367    呂建誠  住高雄市○○街一巷一三四號
1368    林保雄  住高雄市前金區○○○路九八號
1369    蔡志忠  住高雄市○○區○○路一八二巷五號四樓
1370    楊作誠  住高雄市○○區○○里○○鄰○○街四0巷一二六號
1371    黃吉祥  住高雄市○○區○○路一三之二號
1372    蘇三宗  住高雄市○○區○○路五二六號九樓
1373    李文明  住高雄市○○區○○路一六四巷三二弄二三號
1374    李華祥  住高雄市○○區○○街一四號二樓
1375    林太乙  住台灣省高雄縣大寮鄉○○路一○四之一三○號
1376    呂金呈  住高雄市○○區○○里○○街二一一巷二九號
1377    林錦照  住高雄市○鎮區○○街三二五號三樓
1378    陳耀崑  住台灣省屏東縣九如鄉○○街四五號
1379    孫基生  住高雄市○○區○○路四號十樓
1380    楊佳勳  住台灣省屏東縣里港鄉○○路七二之七號
1381    吳崇哲  住高雄市○○區○○路二六五巷三八號六樓
1382    張龍仁  住台灣省屏東縣屏東市○○路一二○巷四七號
1383    曾玉勳  住高雄市○鎮區○○街一一六號
1384    洪育輝  住台灣省高雄縣烏松鄉○○村○○鄰○○○路五一巷五號
1385    溫世昆  住高雄市○○區○○街二七巷三一弄五號
1386    洪良材  住台灣省屏東縣萬丹鄉○○村○○路一二七巷二七號
1387    吳宗榮  住台灣省高雄縣鳳山市○○路九五之一號二樓
1388    周榮祥  住台灣省高雄縣大寮鄉○○街五巷六號
1389    陳存偉  住高雄市鹽埕區○○○路一之三號
1390    李堅    住高雄市○○區○○路四二號四樓
1391    施富隆  住台灣省高雄縣鳥松鄉○○路一四之三號
1392    徐進安  住高雄市○○區○○路一六八巷四0號三樓
1393    伍進財  住高雄市○鎮區○○路二巷五號五樓
1394    李明城  住高雄市○○區○○里○○鄰○○○路四七號五樓之三
1395    湯枝漢  住台灣省屏東縣南州鄉○○路七六號
1396    石峰吉  住台灣省屏東縣萬丹鄉○○村○○路六二巷九號
1397    王文雄  住台灣省屏東縣清進巷一一六號
1398    李瑞皇  住台灣省高雄縣林園鄉頂厝村椰樹東巷九一號四樓
1399    林進吉  住台灣省高雄縣鳳山市○○路四二三號
1400    彭漢廷  住台灣省高雄縣大樹鄉○○路三巷三三八號
1401    侯石城  住台灣省屏東市古松西巷四一三號
1402    王睿騰  住高雄市前鎮區○○○街四一三巷九號
1403    陳衍元  住台灣省高雄縣鳳山市○○路二八四巷二九號
1404    李有道  住台灣省高雄縣鄉林園鄉○○村○○鄰○○路六一巷四號
1405    陳豐宗  住高雄市○○區○○路一六一號
1406    張文忠  住台灣省高雄縣鳳山市○○路五二號十樓
1407    黃孝熹  住台灣省高雄縣鳳山市○○里○鄰○○路一一一號一二樓
1408    林裕榮  住台灣省台南縣仁德鄉○○村○○鄰○○○街二六巷三一號
1409    陳再性  住台灣省高雄縣林園鄉○○路二四八巷一七弄九號
1410    陳榮忠  住台灣省高雄縣鳳山市○○里○○○鄰○○街五三號
1411    潘加財  住台灣省高雄縣大寮鄉○○村○○鄰○○路八二巷一二五號
1412    李尚丕  住高雄市○鎮區鎮○路一三五之一號
1413    李清榮  住高雄市○○區○○街一二九號
1414    陳明光  住台灣省高雄縣鳳山市○○路三○○巷一七號
1415    郭俊甫  住台灣省屏東縣新園鄉○○路二○六之二0號
1416    李秋舟  住台灣省高雄縣林園鄉○○村○○路三八號
1417    林欽祥  住高雄市○○區○○路二二0巷四弄八號
1418    陳光輝  住台灣省高雄縣鳳山市○○路一八三號
1419    李忠介  住高雄市三民區○○○路三四一號十樓之一
1420    李文慶  住台灣省屏東縣長治鄉○○路三○四號
1421    梁金榮  住台灣省屏東市○○里○○鄰○○○路十巷六二巷十四號
1422    柯萬吉  住高雄市苓雅區○○○路一七五巷一七號
1423    郭木檳  住高雄市○○區○○里○○街六0巷一六號
1424    程新開  住高雄市○鎮區○○路五0巷五弄三號
1425    蔡霖  住高雄市○○區○○街五四號
1426    王振宏  高縣鳳山市○○街181巷5號
1427    黃春祺  住高雄市楠梓區○○○路一六九四號
1428    洪秋水  住高雄市○○區○○街一○四巷一號二樓
1429    黃清文  住台灣省高雄縣橋頭鄉○○村○○鄰○○○路六號
1430    梁文長  住高雄市○○區○○路一之五號
1431    王福慶  住台灣省高雄縣林園鄉○○村○鄰○○路一六號
1432    蔣光烈  住台灣省高雄縣鳳山市○○里○○鄰○○路三0一號一九樓
1433    陳進強  住高雄市○○區○○路五○三號八樓
1434    宋文智  住台灣省高雄縣鳳山市○○路四三號
1435    謝榮洲  住高雄市小港區○○○路七一之三號
1436    高顯鈞  住台灣省屏東縣東港鎮○○○街五二號
1437    洪薪濱  住高雄市○○區○○里○鄰○○○路六五號
1438    洪毫村  住台灣省高雄縣鳳山市○○路五三巷三九號
1439    王進祥  住高雄市○鎮區○○里○○鄰○○街一七號
1440    林名添  住高雄市○○區○○街二三號六樓
1441    馮建全  住台灣省高雄縣鳳山市○○街四三號四樓


司法院資訊處製作；財團法人民間司法改革基金會備份。
